【裁判字號】    98,上訴,875
【裁判日期】    980604
【裁判案由】    毒品危害防制條例等
【裁判全文】
臺灣高等法院刑事判決                 98年度上訴字第875號
上  訴  人  臺灣桃園地方法院檢察署檢察官
上  訴  人
即  被  告  庚○○
選任辯護人  魏雯祈律師
上  訴  人
即  被  告  子○○
                    樓
            辛○○
上二人共同
選任辯護人  陳俊隆律師
            劉世興律師
上  訴  人
即  被  告  丑○○
                    弄8號
選任辯護人  許玉娟律師
            文  聞律師
            鄒志鴻律師
上  訴  人
即  被  告  癸○○
                    號3樓
指定辯護人  黃俊六律師
上  訴  人
即  被  告  丙○○
選任辯護人  黃暖琇律師
上  訴  人
即  被  告  乙○○
選任辯護人  劉  楷律師
            李德正律師
            趙立偉律師
上  訴  人
即  被  告  丁○○○
選任辯護人  黃重剛律師
            林詠嵐律師
上  訴  人
即  被  告  己○○
選任辯護人  慶啟群律師
被      告  戊○○
            甲○○
上二人共同
指定辯護人  方正儒律師
上  訴  人
即  被  告  壬○○
指定辯護人  張和怡律師
上列上訴人因被告等強盜等案件，不服臺灣桃園地方法院97年度
訴字第165號、第387號、第426號，中華民國 97年12月30日第一
審判決 （ 起訴案號：臺灣桃園地方法院檢察署 96 年度偵字第
26214號、第27194號、第29047號；追加起訴案號：同署 97年度
偵字第4099號、第5142號、第9263號；併辦案號：同署97年度偵
字第4458號、第7153號）提起上訴，本院判決如下：
    主  文
原判決關於庚○○、丑○○、丙○○、乙○○、己○○、戊○○
、甲○○、丁○○○、辛○○部分；子○○強盜有罪部分、癸○○強盜及販賣第三級毒品有罪部分、壬○○出借獵槍有罪部分，
均撤銷。
庚○○犯強盜罪伍罪，各罪罪名、所處之刑及從刑，詳如附表一
編號一、四、五、六、七所記載。又共同未經許可，持有獵槍，
處有期徒刑肆年，併科罰金新臺幣伍萬元，罰金如易服勞役，以
新臺幣壹仟元折算壹日，扣案之具有殺傷力之口徑十二 GAUGE制
式霰彈槍壹把沒收。應執行有期徒刑貳拾年，併科罰金新臺幣伍
萬元，罰金如易服勞役，以新臺幣壹仟元折算壹日，扣案如附表
二所示之物、具有殺傷力之口徑十二 GAUGE制式霰彈槍壹把及未
扣案之西瓜刀把、銀色改造手槍壹把，均沒收。
子○○犯強盜罪罪，各罪罪名、所處之刑及從刑，詳如附表一
編號一、五、六所記載。應執行有期徒刑玖年，扣案如附表二所
示之物及未扣案之西瓜刀貳把、銀色改造手槍壹把，均沒收。
丑○○犯強盜罪肆罪，各罪罪名、所處之刑及從刑，詳如附表一
編號三、五、六、七所記載。又未經許可，寄藏子彈，處有期徒
刑柒月，併科罰金新臺幣壹萬元，罰金如易服勞役，以新臺幣壹
仟元折算壹日。應執行有期徒刑拾肆年，併科罰金新臺幣壹萬元
，罰金如易服勞役，以新臺幣壹仟元折算壹日，扣案如附表二所
示之物，均沒收。
癸○○犯強盜罪貳罪，各罪罪名、所處之刑及從刑，詳如附表一
編號一、二所記載。應執行有期徒刑玖年，扣案如附表二編號1
至 3所示之物及未扣案之西瓜刀把、銀色改造手槍壹把，均沒
收。其他被訴販賣第三級毒品部分無罪。
丙○○犯強盜罪罪，各罪罪名、所處之刑及從刑，詳如附表一
編號三、五、七所記載。應執行有期徒刑拾年，扣案如附表二所
示之物，均沒收。
乙○○犯強盜罪貳罪，各罪罪名、所處之刑及從刑，詳如附表一
編號三、五所記載。應執行有期徒刑捌年，扣案如附表二所示之
物，均沒收。
丁○○○犯強盜罪，其罪名、所處之刑及從刑，詳如附表一編號
二所記載。又販賣第三級毒品，處有期徒刑陸年，扣案之 K他命
（合計淨重共玖點七二五五公克，驗餘淨重共玖點六六一二公克
）沒收銷燬之；包裝前述毒品之包裝袋拾個，搭配門號0000
000000號使用之行動電話壹支 （不含SIM卡），均沒收；
未扣案之販賣第三級毒品所得之財物新臺幣肆佰元沒收，如全部
或一部不能沒收時，以其財產抵償之。又對於公務員依法執行職
務時施強暴，處有期徒刑捌月。應執行有期徒刑拾年陸月；未扣
案之西瓜刀壹把，扣案之 K他命（合計淨重共玖點柒貳伍伍公克
，驗餘淨重共玖點陸陸壹貳公克）沒收銷燬之；包裝前述毒品之
包裝袋拾個及搭配門號0000000000號使用之行動電話
壹支 （不含SIM卡），均沒收；未扣案之販賣第三級毒品所得之
財物新臺幣肆佰元沒收，如全部或一部不能沒收時，以其財產抵
償之。
己○○犯強盜罪壹罪，其罪名、所處之刑及從刑，詳如附表一編
號二所記載。
戊○○犯強盜罪壹罪，其罪名、所處之刑及從刑，詳如附表一編
號四所記載。
甲○○犯強盜罪壹罪，其罪名、所處之刑及從刑，詳如附表一編
號四所記載。
辛○○犯強盜罪壹罪，其罪名、所處之刑及從刑，詳如附表一編
號三所記載；又販賣第三級毒品，處有期徒刑年，扣案之搭配
門號0000000000號使用之行動電話壹支（ 不含SIM卡
）沒收之；未扣案之販賣第三級毒品所得之財物新臺幣伍佰元沒
收，如全部或一部不能沒收時，以其財產抵償之。應執行有期徒
刑捌年；未扣案之西瓜刀壹把，扣案之搭配門號0000000
000號使用之行動電話壹支 （不含SIM卡）沒收之；未扣案之
販賣第三級毒品所得之財物新臺幣伍佰元沒收，如全部或一部不
能沒收時，以其財產抵償之。
壬○○意圖供他人犯罪之用，未經許可，出借獵槍，處有期徒刑
伍年，併科罰金新臺幣伍萬元，罰金如易服勞役，以新臺幣壹仟
元折算壹日，扣案之具有殺傷力之口徑十二 GAUGE制式霰彈槍壹
把沒收之。
其他（子○○、癸○○被訴強盜無罪部分及壬○○被訴出借霰彈
槍無罪部分）上訴駁回。
    事  實
壹、己○○於民國（下同）95年間，因違反毒品危害防制條例案
    件，經臺灣桃園地方法院判處有期徒刑 3月，於民國95年11
    月29日易科罰金執行完畢。
貳、庚○○、子○○、丑○○、癸○○、丙○○、乙○○、己○○、甲○○、戊○○、丁○○○、辛○○等十一人強盜部分
    ：
    庚○○、子○○、丑○○、癸○○、丙○○、乙○○、己○○、甲○○、戊○○、丁○○○、辛○○與辰○○、甯守成
    、午○○（以上三人為現役軍人，另由軍法機關處理）及姓
    名年籍不詳綽號「阿川」、「阿廷」、「阿土」等之成年人
    ，意圖為自己不法所有，或六人或五人或四人，基於共同之
    犯意，分別犯強盜罪，各共犯姓名、被害人姓名、強盜時間
    、地點、手段、方式、所得財物，詳附表一編號一至七所記
    載。其中庚○○五次強盜行為，丑○○四次強盜行為，子○○、丙○○三次強盜行為，癸○○、乙○○二次強盜行為，
    己○○、甲○○、戊○○、丁○○○、辛○○各一次強盜行
    為。
、庚○○預備強盜及非法持有霰彈槍及子彈部分：
    庚○○與辰○○（現役軍人，另由軍法機關處理），意圖為
    自己不法所有，起意強盜新竹某賭場之財物，為能順利遂行
    其等強盜犯行，於96年10月26日晚間 7時許，由庚○○駕車
    搭載辰○○至桃園縣平鎮市○○街29巷19號壬○○住處，由
    辰○○出面，向壬○○借得具有殺傷力之口徑12 GAUGE制式
    霰彈槍1把，及具殺傷力之口徑12 GAUGE制式霰彈6顆，共同
    未經許可非法持有之，並為預備強盜行為。嗣二人駕車離去
    ，於同晚上8時30分許，在桃園縣平鎮市○○路 ○段510號前
    ，為警當場查獲，並扣得上開槍、彈，致未能著手強盜犯行
    。（子彈鑑定時，均已試射擊發）
肆、壬○○出借霰彈槍、子彈部分：
    壬○○，於96年 4月間，在桃園縣平鎮市○○街29巷19號住
    處房間衣櫃內，發現其叔叔黃建和生前遺留之具有殺傷力之
    口徑12GAUGE制式霰彈槍 1把及具殺傷力之口徑12GAUGE制式
    霰彈6顆，未經許可持有之。嗣於96年10月26日晚間7時許，
    辰○○向壬○○表示將至新竹地區某賭場強盜，向壬○○借
    用制式霰彈槍及子彈，得手後，可分予財物。壬○○竟意圖
    供辰○○等人犯強盜罪之用，在上開住所將制式霰彈槍及子
    彈出借予辰○○。（子彈鑑定時，均已試射擊發）
伍、丑○○非法持有子彈部分：
    丑○○於96年 9月間，在桃園縣平鎮市丹尼爾汽車旅館附近
    ，受不詳年籍綽號「阿川」之成年人託付，代為保管具殺傷
    力之口徑12GAUGE制式霰彈1顆、具殺傷力之由金屬彈殼分別
    組合直徑8.8mm、8.6mm金屬彈頭而成之非制式子彈 2顆及具
    殺傷力之口徑9mm制式子彈2顆。未經主管機關許可，將之寄
    藏（另同時受託保管欠缺槍機拉柄，就現狀無法擊發子彈，
    不完整之土造霰彈槍1把）。嗣經警於96年10月26日晚間8時
    30分許，在桃園縣平鎮市○○路○段510號內，查獲欠缺槍械
    拉柄之鋼管式霰彈槍 1把、制式霰彈1顆、非制式子彈2顆；
    復於96年10月27日 6時10分許，在桃園縣中壢市芝芭51號停
    車場鞋櫃旁之垃圾袋裡，扣得制式子彈2顆。（ 子彈鑑定時
    ，均已試射擊發）
陸、丁○○○販賣第三級毒品部分：
    丁○○○以營利意圖，於97年 1月22日，酉○○以其使用之
    0000000000號行動電話，與丁○○○使用之0000000000號行
    動電話聯絡，欲購買第三級毒品 K他命。丁○○○與之相約
    在桃園縣中壢市奪標KTV前交易，而將K他命0.5公克以400元
    之價格出售予酉○○。嗣於97年2月13日晚間9時16分許，在
    桃園縣平鎮市○○路 4巷2之2號住處，為警查獲。並在其房
    間內查獲K他命10包（ 合計淨重共9.7255公克，驗餘淨重共
    9.6612公克 ）及供其犯販賣第三級毒品罪所用之行動電話1
    支扣案。
柒、辛○○販賣第三級毒品部分：
    辛○○意圖營利，於97年1月底，申○○以000000000號電話
    ，與辛○○使用之0000000000號行動電話聯絡，欲購買第三
    級毒品 K他命。辛○○與之相約在桃園縣中壢市○○路某檳
    榔攤後方交易，而將 K他命1公克以500元之價格，出售予申
    ○○。
捌、丁○○○妨害公務部分；
    丁○○○於97年1月29日凌晨6時30分許，在桃園縣平鎮市○○路 4巷巷底，內政部警政署刑事警察局人員對之執行拘提
    逮捕時，駕車來回衝撞內政部警政署刑事警察局人員駕駛之
    車輛（毀損部分，未據合法告訴），對依法執行公務之人員
    施以強暴，而逃離現場。
玖、案經內政部警政署刑事警察局人員持臺灣桃園地方法院檢察
    署檢察官核發之拘票，於上揭時地拘提庚○○到案，並扣得
    具有殺傷力之口徑12GAUGE制式霰彈槍1把及具殺傷力之口徑
    12GAUGE制式霰彈6顆。復於同日拘獲子○○、甲○○、戊○○、丑○○、癸○○、壬○○等人。另於 96年11月2日、96
    年11月28日、97年2月13日、97年2月21日分別持臺灣桃園地
    方法院檢察署檢察官核發之拘票拘提己○○、丙○○、乙○○、丁○○○、辛○○等人到案而查獲。庚○○就附表一編
    號七，丑○○就附表一編號五、七，丙○○、乙○○二人就
    附表一編號三之強盜犯行，於有偵查權之警方尚未查知其等
    所犯該次強盜犯行前，主動供出其犯行，並接受裁判。
拾、案經內政部警政署刑事警察局暨憲兵司令部士林憲兵隊移請
    臺灣桃園地方法院檢察署檢察官偵查後提起起訴、追加起訴
    及聲請併案審理。
    理  由
壹、證據能力部分：
一、按被告以外之人於審判外之言詞或書面陳述，除法律有規定
    者外，不得作為證據。被告以外之人於審判外向法官所為之
    陳述得為證據，偵查中向檢察官所為之陳述，除顯有不可信
    之情況者外，亦得為證據。被告以外之人於審判外之陳述，
    雖不符前 4條之規定，而經當事人於審判程序同意作為證據
    ，法院審酌該言詞陳述或書面陳述作成時之情況，認為適當
    者，亦得為證據。當事人、代理人或辯護人於法院調查證據
    時，知有第159條第1項不得為證據之情形，而未於言詞辯論
    終結前聲明異議者，視為有前項之同意，刑事訴訟法第 159
    條第1項、第159條之1第1項、第2項、第159條之2、第159條
    之 5分別定有明文。又被告以外之人，於審判外之陳述，並
    不排除刑事訴訟法第 159條之1至之4中傳聞法則例外之情形
    ，是如證人於警詢中之陳述，雖係審判外之陳述，然於法院
    審理中，如已賦予被告對於證人之對質詰問權，如認證人於
    警詢中之陳述，顯與渠於法院審理中居於證人地位而經公訴
    人、被告及辯護人所為之交互詰問之陳述有所不符時，於可
    認證人於警詢中所為之陳述，顯具有較為可信之特別情況時
    ，且為證明犯罪事實存否所必要者，仍應認證人於警詢中所
    為之陳述，具有證據能力，而可由法院依經驗法則及論理法
    則來採為認定犯罪事實存否之依據。
二、而被告壬○○以：同案被告庚○○、子○○、癸○○、證人
    辰○○等人警詢、檢察官訊問時之證述，均無證據能力云云
    。被告己○○主張：同案被告癸○○、丁○○○、證人午○○、卯○○於警詢之證述，屬被告以外之人審判外之陳述，
    認無證據能力云云。然查：
（一）同案被告庚○○、子○○、癸○○、丁○○○，證人辰○○、午○○、卯○○等人於警詢時之陳述，雖屬審判外之
      陳述，然於原審法院審理中，已依公訴人及辯護人之聲請
      ，就被告庚○○、子○○、癸○○、丁○○○等人居於證
      人地位接受交互詰問。又原審傳喚證人辰○○、午○○、
      卯○○等人，已賦予被告等人對質詰問權。雖證人即同案
      被告庚○○、子○○、癸○○、丁○○○及證人辰○○、
      午○○於原審法院審理中所述與警詢時所述有所不符，惟
      經審酌證人即同案被告庚○○、子○○、癸○○、丁○○○及證人辰○○、午○○於警詢時之供述具有較可信之特
      別情況（詳如後述），且為證明本件被告等人犯罪事實存
      否所必要，自應具有證據能力，而可採為認定犯罪事實之
      依據。
（二）證人即同案被告庚○○、子○○、癸○○、證人辰○○等
      人於檢察官訊問時之證述，就其餘被告而言固屬審判外陳
      述。惟刑事訴訟法規定檢察官代表國家偵查犯罪、實施公
      訴，依法其有訊問被告、證人及鑑定人之權，證人、鑑定
      人且須具結。而實務運作時，檢察官偵查中向被告以外之
      人所取得之陳述，原則上均能遵守法律規定，不致違法取
      供，是以，刑事訴訟法於92年2月6日修正時，即為兼顧理
      論與實務，以該法第 159條之1第2項規定，除顯有不可信
      之情況者外，得為證據（刑事訴訟法第159條之1立法理由
      參照）。證人即同案被告庚○○、子○○、癸○○、證人
      辰○○等人於檢察官訊問時之證述，均業經依法具結，已
      具相當之擔保性，且並無顯不可信之情形，而具有證據能
      力。
（三）本案所引用之其餘供述及非供述證據，經法院依法踐行調
      查證據程序，公訴人、被告等人及其等辯護人均不爭執各
      該證據之證據能力，未就其餘證據之證據能力聲明異議，
      又查無依法應排除其證據能力之情形，是後述所引用其餘
      證據之證據能力均無疑義，依法自有證據能力，均得作為
      本案證據。
貳、實體犯罪事實認定部分：
一、附表一編號一之強盜部分：
    被告庚○○、子○○、癸○○等人於警詢、檢察官訊問、原
    審及本院審理時對此部分，均自白犯行，坦承犯罪。所供情
    節，均大致互核合。且與證人即共犯辰○○於原審法院審理
    時（ 見原審卷97年度訴字第165號卷第二宗第135頁至第137
    頁 ）、 證人即被害人玄○○於警詢時 （ 見96年度偵字第
    27194號卷第34頁、第35頁）之證述相符。復有現場照片6張
    （ 見96年度偵字第26214號卷第六宗第884頁至第886頁）在
    卷可稽。又有被告等人犯強盜案所用之如附表二編號1至3所
    示西瓜刀、頭套、手套等之物扣案為憑。被告庚○○、子○○、癸○○等人任意性自白，與事實相符，應屬可採。此部
    分事證已臻明確，被告庚○○、子○○、癸○○等人犯行洵
    堪認定，應予依法論科。
二、附表一編號二之強盜部分：
（一）訊據被告癸○○、己○○、丁○○○等人雖坦承有取走被
      害人卯○○之K他命500公克之事實，惟均矢口否認有強盜
      之犯行，均辯稱：係卯○○與癸○○有債務糾紛，卯○○
      自己同意以K他命500公克，抵償對被告癸○○之債務云云
      。
（二）惟查：
   1. 附表一編號二所載之事實，業據被告癸○○、己○○、丁○○○於警詢時自白不諱（ 見96年度偵字第26214號卷第
      五宗第653頁至第654頁、96年度偵字第27194號卷第5頁至
      第7頁、97年度偵字第4099號卷第9頁至第11頁）。核與證
      人即共犯午○○於檢察官訊問時所供述：於96年7月3日下
      午 6時許在南崁交流道下與癸○○、丁○○○、己○○等
      人強盜 K他命，當時癸○○要其持西瓜刀抵住配合演戲的
      人，共搶得K他命500公克等語（ 見96年度偵字第26214號
      卷第五宗第735頁、第736頁）。證人即共犯己○○於檢察
      官訊問具結證述：我於96年 7月間，在南崁交流道，與癸○○一同強盜卯○○的K 他命，癸○○說每個人可以分得
      100 公克K他命，當時除了我之外，另外還有5個人參與，
      癸○○負責開另一輛車，停在我車子的後面，另外2 個人
      坐上我車子的後座，問我與卯○○東西在哪裡，卯○○便
      從副駕駛座（應係右前座）前面置物箱拿出K 他命，之後
      那2個人便持刀架住坐在前座的我跟卯○○，K他命就掉在
      車上，同時間又來了2個人從前門的2側將我與卯○○拖出
      ，然後就開車離去，癸○○同時也開車離去等語（見96年
      度偵字第27194號卷第38頁至第40頁 ）。證人即共犯丁○○○於檢察官訊問時具結證述：於96年7月3日下午 6時許
      ，與癸○○、己○○、午○○、「阿廷」、「阿土」等人
      至南崁交流道搶K 他命，當時係己○○打電話給癸○○說
      卯○○有K 他命要賣，己○○要我與癸○○假裝買家，去
      搶卯○○的K 他命，後來己○○就將卯○○約出來，我就
      與癸○○、午○○、「阿廷」、「阿土」搭1 部車過去，
      到現場後，我與午○○就假裝買家，坐上己○○駕駛的車
      輛，上車後我就徒手扣住卯○○的脖子，午○○持刀架在
      己○○的脖子上，「阿廷」、「阿土」至前座將己○○、
      卯○○拉出車外，再由我、午○○、「阿廷」、「阿土」
      駕車離開，癸○○在我原來搭乘的車子上，後來就跟著我
      離開，因為癸○○和卯○○有仇，所以癸○○不能出現等
      語（ 見96年度偵字第26214號卷第六宗第952頁、第953頁
      ）相互所述均相符合。且與證人即被害人卯○○於警詢、
      原審審理時證述遭強盜之過程相符。
    2.被告癸○○、己○○、丁○○○等人雖以前詞置辯，與共
      犯午○○均於原審審理時均翻異前詞，改稱：當時癸○○
      有下車與卯○○交談，後來卯○○便主動將K 他命交予被
      告癸○○云云。惟被告癸○○、己○○、丁○○○與共犯
      午○○之陳述，已與其等於警詢、檢察官訊問時之陳述未
      合。倘當時癸○○確有下車與卯○○交談，由卯○○主動
      將K 他命交予被告癸○○，則被告癸○○、己○○、丁○○○及共犯午○○等人於警詢、檢察官訊問時均係隔離接
      受詢、訊問，竟無人提及此事，且就強盜過程均為互核一
      致之供述。尤以明確供述：被告癸○○當時並未現身等情
      。復審酌其等於警詢、檢察官訊問時之供、證述，係犯後
      密接時間接受詢問時，較無暇斟酌利害關係而為不實陳述
      ，亦無餘裕相互勾串而為迴護之詞，且均在自由意志下，
      隔別接受訊問，足認其等於警詢、檢察官訊問時之供述具
      有較可信之特別情況。況由證人即共犯午○○於原審審理
      時具結證述：「到現場之後，癸○○拿刀給我，我把刀子
      插在身上，後來我要下車之前把刀子拿下來放在車上，但
      我沒有把刀子帶下去。」、「與卯○○見面的過程中，沒
      有人拿刀子出來。我的刀子就放在原來的車子，所以我去
      他們車子的時候身上沒有帶刀子。」、「我與丁○○○只
      是坐在對方車上。我們剛上車的時候，坐在副駕駛座（應
      係右前座）的卯○○對我們自我介紹，之後癸○○就走過
      來了。」等語（見原審97年度訴字第165號卷第五宗第140
      頁至第151頁 ）。證人即共犯丁○○○於原審審理時結證
      稱：「我跟你同行的人有帶一把西瓜刀，但是沒有拿出來
      。」、「沒有亮給對方看。西瓜刀是午○○帶的。」、「
      那是一般的西瓜刀，刀子本來就放在我借來的賓士車上，
      是放在駕駛座的門把上。後來是午○○帶下去到卯○○的
      車上。」、「我們到現場的時候是癸○○開的車，我先要
      下車，午○○後下車，他下車的時候就揹著一個包包，要
      上卯○○的車時，我就問午○○為何背一個包包，他就說
      裡面放一個西瓜刀，我就知道那個包包內是放原本放在賓
      士車上的那把刀。」、「我跟午○○到對方的車上假裝買
      賣。」、「向對方互相介紹，之後癸○○就來了。」等語
      （ 見原審卷97年度訴字第165號卷第五宗第152頁至第160
      頁），不僅與其等於警詢、檢察官訊問時之供述有明顯之
      出入，且就本件重要情節之是否有攜帶西瓜刀一事，供述
      有明顯之矛盾，係避重就輕之詞。
    3.綜上所述，被告癸○○、己○○、丁○○○所辯解，顯係
      事後翻異卸責之詞，委無足取。此部分事證已臻明確，被
      告癸○○、己○○、丁○○○等人強盜之犯行洵堪認定，
      應予依法論科。
    4.至於被告己○○聲請傳喚證人秦維遠，證明被告己○○被
      押到虎頭山及交6 萬元予證人卯○○的過程云云。然被告
      己○○之上揭犯行已臻明確，且證人待證事項縱認為真，
      亦無礙於被告己○○強盜犯行之成立，證人秦維遠並無傳
      喚之必要。又被告曾聲請傳喚被害人卯○○，惟卯○○已
      於原審依證人身分具結作證，並接受檢察官與辯護人之交
      互詰問，核無重複傳喚之必要，附此說明。
三、附表一編號三之強盜部分：
    附表一編號三所載強盜犯行，業據被告丑○○、乙○○、丙○○、辛○○等人於警詢、檢察官訊問、原審及本院審理時
    坦承不諱。並經證人即被告丑○○、乙○○於原審審理時證
    述明確（ 見原審97年度訴字第165號卷第五宗第35頁至第42
    頁、第44頁至第48頁）。核與證人即被害人地○○、亥○○
    於警詢、檢察官訊問時證述遭強盜之情節相符（見96年度偵
    字第26214號卷第五宗第783頁至第786頁，第六宗第829頁至
    第831頁 ）。復有現場照片8張在卷可稽（ 見96年度偵字第
    26214號卷第五宗第788頁至第795頁 ）。及供被告等人犯強
    盜案所用之如附表二編號4至6之開山刀、改造手槍、頭套等
    物扣案為憑。足認被告丑○○、乙○○、丙○○、辛○○等
    人任意性自白，核與事實相符，應屬可採。此部分事證已臻
    明確，被告丑○○、乙○○、丙○○、辛○○等人強盜犯行
    洵堪認定，應予依法論科。
四、附表一編號四之強盜部分：
（一）附表一編號四所載之強盜犯行，業據被告戊○○、甲○○
      於警詢、檢察官訊問、原審及本院審理時供認在卷，並經
      證人即被告甲○○、戊○○於檢察官訊問或原審審理時證
      述明確 （ 見96年度偵字第26214號卷第四宗第544頁、第
      545頁、第547頁、第548頁，原審卷97年度訴字第165號卷
      第五宗第161頁至第169頁）。且與證人即共犯庚○○、甯
      守成於警詢時證述情節相符（ 見96年度偵字第26214號卷
      第一宗第8頁至第13頁、第五宗第676頁、第677頁 ）。復
      經證人即被害人天○○於檢察官訊問時證述明確（見96年
      度偵字第26214號卷第六宗第837頁、第838頁 ），且有現
      場照片6張在卷（ 見96年度偵字第26214號卷第一宗第148
      頁至第150頁 ）及扣案如附表二編號1至3所示之西瓜刀、
      頭套、手套為憑。被告戊○○、甲○○等人任意性自白，
      與事實相符，應屬可採。
（二）訊據被告庚○○雖坦承提供本件犯案地點之情資予被告甲○○，並由被告甲○○處收受 7,000元，惟矢口否認有本
      件強盜之犯行，辯稱：並不知道被告甲○○要去強盜該福
      利社，且被告甲○○給的 7,000元是要償還之前的欠款，
      並非參與強盜所分得之報酬云云。
（三）惟查：
    1.被告庚○○此部分之犯行，迭據被告庚○○於警詢、檢察
      官訊問時自白在卷（見96年度偵字第26214號卷第一宗第8
      頁至第11頁、第四宗第533頁 ）。核與證人即同案被告甲○○於檢察官訊問時具結證述：是庚○○看場地後叫我去
      ，事後庚○○有分到錢等語（ 見96年度偵字第26214號卷
      第四宗第544頁、第545頁）。證人即同案被告戊○○於檢
      察官訊問時亦具結證稱：是庚○○提議去強盜，我跟甯守
      成、甲○○一起去，庚○○有分到錢等語（見96年度偵字
      第26214號卷第四宗第547頁、第548頁 ）。證人即共犯甯
      守成於警詢時證述：該強盜的情資是被告庚○○提供的，
      庚○○有和戊○○以電話聯絡報路，讓我等知道位置，後
      來搶得的金額，我等平分，包括庚○○一人分得7000多元
      等語（ 見96年度偵字第26214號卷第五宗第676頁、第677
      頁）。被告庚○○提議強盜後，並先查看強盜場所，提供
      指示強盜地點，並與各行為人平分強盜贓款，足認被告庚○○與被告甲○○、戊○○等人之強盜犯行，具有犯意之
      聯絡，事後亦分得贓款，被告庚○○辯解，顯係事後卸責
      之詞。
    2.證人即被告甲○○於原審審理時雖翻異前詞稱：被告庚○○是在案發前一個月告訴我強盜的地點，而我於犯案前一
      天晚上向庚○○借車時，庚○○雖有問借車的用途，但只
      有說是要處理事情，並沒有提到隔天要去強盜福利社的事
      ，該次強盜一共得手28,000多元，因我比較缺錢，所以經
      戊○○、甯守成同意，一人分得14,000元，因之前有欠庚○○ 7,000元，所以將車還給庚○○時順便就將搶來的錢
      其中7,000元還給庚○○，警詢時說有分給庚○○7,000元
      ，是警察說庚○○先咬出，我想說要死大家一起死，才會
      這樣說云云（見原審卷97年度訴字第165號卷第五宗第161
      頁至第169頁 ）。惟甲○○上揭所述，不僅與其於檢察官
      訊問時之證述不符，且與證人即被告戊○○、甯守成及被
      告庚○○之供、證述亦有未合。倘被告甲○○於警詢、檢
      察官訊問時係故意虛構事實設詞誣陷被告庚○○，則其所
      編之事實內容絕無可能與被告戊○○、甯守成之證述，甚
      至與被告庚○○本身自白之供述均相符合。足證所述確與
      事實相符。另審酌證人即被告甲○○於警詢、檢察官訊問
      時之供、證述，於案發後密接時間隔別接受詢問時，較無
      暇斟酌利害關係而為不實陳述，亦無餘裕相互勾串而為迴
      護之詞，又無證據證明其之供、證述係出於強暴、脅迫、
      利誘或其他非法方式所為，足認其於警詢、檢察官訊問時
      之供、證述具有較可信之特別情況，益徵其嗣後於原審審
      理時係事後為迴護被告庚○○之詞，無足憑採。
    3.綜上所述，被告庚○○所辯，顯係事後避重就輕之詞，委
      無足取。此部分事證已臻明確，被告庚○○、甲○○、戊○○等人之犯行洵堪認定，應予依法論科。
五、附表一編號五之強盜部分：
    附表一編號五所載之事實，業據被告庚○○、丑○○、子○○、乙○○、丙○○於警詢、檢察官訊問、原審及本院審理
    時均坦承不諱。並經證人即被告庚○○、子○○、丑○○於
    原審審理時證述明確（ 見原審卷97年度訴字第165號卷第四
    宗第61頁至第68頁、第五宗第29頁至第42頁）。核與證人即
    被害人戌○○於警詢訊問時證述遭強盜之情節相符（見96年
    度偵字第26214號卷第五宗第644頁、第645頁 ）。復有現場
    照片10張（ 見96年度偵字第 26214號卷第六宗第887頁至第
    891頁 ）及供被告等人犯強盜案所用之如附表二編號1至6之
    西瓜刀、頭套、手套、開山刀、改造手槍等物扣案為憑。被
    告庚○○、丑○○、子○○、乙○○、丙○○等人任意性自
    白，核與事實相符，應屬可採。此部分事證已臻明確，被告
    庚○○、丑○○、子○○、乙○○、丙○○等人強盜犯行洵
    堪認定，應予依法論科。
六、附表一編號六之強盜部分：
    附表一編號六所載之事實，業據被告庚○○、丑○○、子○○於警詢、檢察官訊問、原審及本院審理時均坦承不諱，並
    經證人即被告庚○○、子○○、丑○○、證人即共犯辰○○
    於檢察官訊問、原審審理時證述明確（見96年度偵字第2621
    4號卷第四宗第532頁、第535頁、第537頁至第539頁、第541
    頁、第542頁、第554頁至第556頁，原審97年度訴字第165號
    卷第四宗第61頁至第68頁、第五宗第29頁至第42頁、第二宗
    第121頁至第139頁）。核與證人即被害人宇○○於警詢、檢
    察官訊問時證述遭強盜之情節相符（ 見96年度偵字第26214
    號卷第二宗第160頁、第161頁、第六宗第846頁、第847頁 ）
    。復有現場及監視器翻拍照片9張在卷可稽（見96 年度偵字
    第26214號卷第一宗第20頁至第24頁 ），及供被告等人犯強
    盜案所用之如附表二編號2至6所示之頭套、手套、開山刀、
    改造手槍等物扣案為憑，是認被告庚○○、丑○○、子○○
    等人任意性自白，核與事實相符，應屬可採。此部分事證已
    臻明確，被告庚○○、丑○○、子○○等人強盜犯行洵堪認
    定，應予依法論科。
七、附表一編號七之強盜部分：
    附表一編號七所載之事實，業據被告庚○○、丑○○、丙○○於警詢、檢察官訊問、原審及本院審理時均坦承不諱，並
    經證人即被告庚○○、丑○○、證人即共犯辰○○、甯守成
    於檢察官訊問或原審審理時證述明確（見96年度偵字第2621
    4號卷第四宗第532頁至第535頁、第537頁至第539頁、第554
    頁至第556頁、第558頁、第559頁，原審97年度訴字第165號
    卷第四宗第61頁至第68頁、第五宗第35頁至第42頁、第二宗
    第121頁至第139頁）。核與證人即被害人宙○○於檢察官訊
    問時證述遭強盜之情節相符（ 見96年度偵字第26214號卷第
    六宗第852頁、第853頁 ）。復有現場及監視器翻拍照片9張
    在卷可稽（ 見96年度偵字第26214號卷第一宗第20頁至第24
    頁）。及供被告等人犯強盜案所用之如附表二編號1至6所示
    之西瓜刀、頭套、手套、開山刀、改造手槍等物扣案為憑。
    是認被告庚○○、丑○○、子○○等人任意性自白，核與事
    實相符，應屬可採。此部分事證已臻明確，被告庚○○、丑
    ○○、丙○○等人之犯行洵堪認定，應予依法論科。
八、被告庚○○所犯預備強盜罪及未經許可，持有霰彈、子彈部
    分：
（一）訊據被告庚○○雖坦承於上揭時、地，搭載辰○○至壬○○住處，嗣為警查獲扣案之具有殺傷力之口徑12 GAUGE制
      式霰彈槍1把及具殺傷力之口徑12 GAUGE制式霰彈6顆等情
      ，惟矢口否認有預備強盜、未經許可，持有霰彈、子彈之
      犯行，辯稱：沒有跟辰○○討論過要去新竹強盜賭場，也
      不知道辰○○係向壬○○借得扣案之槍彈云云。
（二）惟查：
   1. 被告庚○○於警詢、檢察官訊問時供承：扣案之槍彈是辰
      ○○向朋友借用的，是準備要強盜賭場用的，賭場的地點
      是子○○提供的，因為聽說賭場很大，所以才要借大支的
      等語（見96年度偵字第26214號卷第一宗第8頁至第13頁、
      第四宗第532頁、第533頁）。核與證人即共犯辰○○於警
      詢、檢察官訊問時證述：於查獲前 1星期，子○○曾告知
      有可以強盜的賭場，但子○○並沒有告訴我確切的地點，
      子○○要我聯絡庚○○於查獲當天晚上駕車至我住處，我
      就與庚○○駕車至新屋交流道附近向壬○○借得扣案之槍
      彈，之後再去丑○○開設之檳榔攤集合，準備於當天晚上
      犯案，但未犯案前即為警查獲等語相符（見96年度偵字第
      26214 號卷第一宗第54頁至第61頁、第四宗第537 頁至第
      539頁 ）。足見被告庚○○搭載辰○○前，即已知悉當天
      晚上要去強盜賭場之事，且因得知強盜之賭場規模很大，
      才與辰○○至新屋交流道附近壬○○住處，向壬○○借用
      大支之具有殺傷力之口徑12GAUGE制式霰彈槍1把，及具殺
      傷力之口徑12GAUGE制式霰彈6顆。
    2.證人即共犯辰○○於原審審理時雖翻異前詞改稱：當時請
      庚○○載去找朋友，並沒有告訴庚○○要做什麼，也沒有
      告訴庚○○是要向壬○○拿槍彈；且去找壬○○是因為壬○○說要將槍彈拿去埋，便主動跟壬○○說放我家就好了
      ，只是讓壬○○寄放，並沒有要做什麼，也沒有打算當天
      要帶這些槍彈去強盜，警詢時的筆錄不知道警察筆錄會這
      樣記云云（見原審97年度訴字第165號卷第二宗第121頁至
      第140頁 ）。然查證人辰○○於檢察官訊問時已明確供述
      其警詢時所述實在，並為與其警詢時一致之證述。倘警詢
      筆錄並非出於證人辰○○之意思，其於檢察官訊問時可更
      正其陳述，然證人辰○○仍為一致之陳述，顯見其警詢、
      檢察官訊問時之供述，係基於其自由意思所為之陳述。且
      參諸證人即同案被告壬○○於警詢、檢察官訊問時均明確
      證述：查獲當天係將槍彈「借」給辰○○等語（見96年度
      偵字第26214號卷第二宗第215頁至第218頁、第四宗第550
      頁至第552頁 ），始終未提及係要請辰○○代為保管之情
      事，則證人辰○○任意翻異之陳述，其憑信性，自屬有疑
      。復審酌證人即共犯辰○○於警詢、檢察官訊問時之供、
      證述，其於案發後密接時間隔別接受詢問時，較無暇斟酌
      利害關係而為不實陳述，亦無餘裕相互勾串而為迴護之詞
      ，又無證據證明其之供、證述係出於強暴、脅迫、利誘或
      其他非法方式所為，足認其於警詢、檢察官訊問時之供、
      證述具有較可信之特別情況，益徵其嗣後於原審審理時翻
      異之詞，顯係事後為迴護被告庚○○所附合之詞，無足憑
      採。
（三）此外，復有具有殺傷力之口徑12GAUGE制式霰彈槍1把及具
      殺傷力之口徑12GAUGE制式霰彈6顆扣案為憑，該霰彈槍及
      子彈經鑑定均有殺傷力，有內政部警政署刑事警察局96年
      12 月11日刑鑑字第0960165404號槍彈鑑定書，及98年4月
      16 日刑鑑字第0980030746號函在卷可參（ 見96年度偵字
      第26214 號卷第六宗第806頁至第813頁，本院卷第二宗第
      106 頁，其餘鑑定內容詳如被告壬○○出借霰彈槍及子彈
      部分理由所記載）。
（四）綜上所述，庚○○所辯為事後翻異卸責之詞，不足採信。
      此部分事證已臻明確，被告庚○○預備強盜及持有霰彈槍
      、子彈等犯行洵堪認定，應予依法論科。
九、被告壬○○意圖供他人犯罪之用而出借具有殺傷力霰彈槍、
    子彈部分：
（一）訊據被告壬○○雖坦承將具有殺傷力之口徑12 GAUGE制式
      霰彈槍1把及具殺傷力之口徑12 GAUGE制式霰彈6顆借予辰
      ○○之事實，惟矢口否認有供他人犯罪之用意圖，辯稱：
      並不知道辰○○借用槍、彈，是要作為強盜賭場之用云云
      。
（二）惟查：
    1.被告庚○○與證人辰○○向被告壬○○借用扣案之具有殺
      傷力之口徑12 GAUGE制式霰彈槍1把及具殺傷力之口徑 12
      GAUGE制式霰彈6顆，並預備持槍、彈強盜新竹某賭場之事
      實及理由，已如前述（如事實欄及理由欄貳、八、（二
      ）所載），且將扣案之霰彈槍1把及子彈6顆送請內政部警
      政署刑事警察局鑑驗，認送鑑制式霰彈槍1枝（ 槍枝管
      制編號0000000000號 ），研判係口徑12GAUGE制式霰彈槍
      ，其上未發現可供辨識國別、廠牌、型號之字樣，擊發功
      能正常，可供擊發同口徑制式霰彈使用，認具殺傷力；
      送鑑制式霰彈子彈6顆，均係口徑12GAUGE之制式霰彈，採
      樣3顆試射，2顆可擊發，認具殺傷力等情，有內政部警政
      署刑事警察局96年12月11日刑鑑字第0960165404號槍彈鑑
      定書1份在卷可憑 （ 見96年度偵字第26214號卷第六宗第
      806頁至第813頁），又「送鑑制式霰彈6顆，其中3顆經本
      局鑑定，將 3顆未試射之子彈，均經試射可擊發，認具殺
      傷力」，有同局98年4月16日刑鑑字第09800300746號函在
      卷可稽（見本院卷第二宗第 106頁），扣案之可發射子彈
      具有殺傷力之口徑12GAUGE制式霰彈槍1把及具殺傷力之口
      徑12GAUGE制式霰彈6顆分係可發射子彈具有殺傷力之手槍
      、具殺傷力。
    2.證人辰○○於檢察官訊問時明確證述：我於查獲當天晚上
      ，與庚○○準備要去強盜新竹某賭場，於當日晚上 7時許
      先去壬○○新屋交流道附近之住處，向壬○○借用制式霰
      彈槍1把及子彈6顆，當時就有跟壬○○說借槍的目的，並
      向壬○○表示如果有搶成會分報酬給壬○○等語（見96年
      度偵字第26214號卷第一宗第54頁至第61頁、第四宗第537
      頁至第539頁 ）。被告壬○○將槍、彈借予辰○○時，明
      確知悉辰○○等欲持借得之槍、彈供犯罪之用，事後可分
      得強盜財物為報酬。
    3.辰○○雖於原審時翻異前詞改稱：去找壬○○是因為壬○○說要將槍彈拿去埋，便主動跟壬○○說放我家就好了，
      只是讓壬○○寄放，當時並沒有跟壬○○說借槍的目的，
      壬○○也不知道我要去作什麼，只有在之前與壬○○聊天
      時有說要壬○○將槍借給我，如果有拿槍去強盜就分報酬
      給壬○○，但壬○○當時只是聽聽而已云云（見原審97年
      度訴字第165號卷第二宗第121頁至第140頁 ）。惟觀諸被
      告壬○○於警詢、檢察官訊問時均是供述：查獲當天係將
      槍彈「借」給辰○○等語（ 見96年度偵字第26214號卷第
      二宗第215頁至第218頁、第四宗第550頁至第552頁）。始
      終未提及要請辰○○代為保管之情事，係於辰○○於原審
      審理時證述後，被告壬○○才改口附合為相同之陳述，證
      人辰○○於原審審理時證述並無憑信性。況審酌證人即共
      犯辰○○於警詢、檢察官訊問時之供、證述，其於案發後
      密接時間隔別接受詢問時，較無暇斟酌利害關係而為不實
      陳述，亦無餘裕相互勾串而為迴護之詞，又無證據證明其
      之供、證述係出於強暴、脅迫、利誘或其他非法方式所為
      ，足認其於警詢、檢察官訊問時之供、證述具有較可信之
      特別情況，益徵其嗣後於本院審理時翻異之詞，係事後為
      迴護被告壬○○之詞，無足憑採。
（三）綜上所述，被告壬○○所辯，為空言卸責之飾詞，不足採
      信，此部分事證已臻明確，被告壬○○意圖供他人犯罪之
      用而出借具有殺傷力槍枝、子彈之犯行，洵堪認定，應予
      依法論科。
十、被告丑○○未經許可，持具殺傷力之子彈部分：
    訊據被告丑○○坦承於上揭時、地，收受「阿川」者寄放之
    制式霰彈 1顆、非制式子彈4顆、制式子彈2顆之事實。此外
    ，復有制式霰彈 1顆、非制式子彈4顆、制式子彈2顆扣案為
    憑。經將扣案子彈送請內政部警政署刑事警察局鑑定，認送
    鑑手槍子彈 2顆，均係非制式子彈，由金屬彈殼分別組合直
    徑8.8mm、8.6mm金屬彈頭而成，經試射，均可擊發，認具殺
    傷力。送鑑制式子彈2顆，均係口徑9mm制式子彈，經試射均
    可擊發，認均具殺傷力等情，有內政部警政署刑事警察局96
    年12月11日刑鑑字第0960165404號槍彈鑑定書在卷可憑（見
    96年度偵字第26214號卷第六宗第806頁至第813頁 ）。此部
    分事證已臻明確，被告丑○○寄藏具殺傷力子彈之犯行，洵
    堪認定，應予依法論科。
十一、被告丁○○○販賣第三級毒品部分：
（一）訊據被告丁○○○，矢口否認有販賣第三級毒品 K他命之
      犯行。惟查上揭犯行，業據證人酉○○於警詢、檢察官訊
      問時證述明確（見97年度偵字第4099號卷第114頁至第116
      頁、第122頁、第123頁）。核與被告丁○○○使用之0000
      000000號行動電話與證人酉○○於97年 1月22日之通訊監
      察譯文內容相符（ 見97年度偵字第4099號卷第119頁），
      此外在被告丁○○○處查獲之K 他命10包 （ 合計淨重共
      9.7255公克，驗餘淨重共9.6612公克）及供其犯販賣第三
      級毒品罪所使用之行動電話1支扣案為憑。該K他命並經憲
      兵司令部刑事鑑識中心 97 年 2 月 21 日憲直刑鑑字第
      0970000237號鑑定書鑑定在卷（見97年度偵字第9263號卷
      第27頁）。
（二）證人酉○○於原審審理時雖翻異前詞改述：當時是請被告
      丁○○○幫買K他命，但是後來丁○○○沒有拿到K他命，
      ，當天拿到的0.5公克K他命是「小鄭」給我的，警詢、偵
      訊筆錄時昏昏沈沈，意識不清楚才會這樣說云云。然觀諸
      被告丁○○○與酉○○之通訊監聽譯文內容，被告丁○○○與證人酉○○之對話，均並未提及酉○○係託被告丁○○○向他人拿K他命，而係酉○○對被告丁○○○稱：「
      我要拿啊！ 」被告丁○○○隨即說「現金喔。」，並稱3
      至 5分鐘之內就會到（見97年度偵字第4099號卷第119頁）
      。倘被告丁○○○係幫酉○○向他人購買毒品，又何需強
      調現金交易，甚至3至5分鐘內即可將毒品送交酉○○。況
      證人酉○○於原審審理時亦證述：精神不好時，就會答非
      所問，但是不會說謊等語。復經原審法院法官逐一就證人
      酉○○於檢察官訊問時之回答，訊問是否正確，證人酉○○均回答正確，足見證人酉○○於檢察官訊問當時之精神
      狀況自屬正常，且無答非所問之情形，證人酉○○於原審
      審理時之證述，顯係事後為迴護被告丁○○○之詞，無足
      憑採。
（三）販賣第三級毒品K 他命係違法行為，非可公然為之，亦無
      公定之價格，不論任何包裝，均可任意分裝增減分量，而
      每次買賣之價量，亦可能隨時依雙方間之關係深淺、資力
      、需求量及對行情之認知、來源是否充裕、查緝是否嚴緊
      ，購買者被查獲時供述購買對象之可能性風險之評估等，
      因而異其標準，並機動調整，非可一概而論。而販賣之人
      從價差或量差中牟利方式雖異，惟其意圖營利之非法販賣
      行為則一，且第三級毒品K 他命之交易為政府懸為嚴予取
      締之犯罪，以被告丁○○○與證人酉○○並無深交，亦非
      至親，茍無利得，其又豈有甘冒重典，而販賣第三級毒品
      K 他命之理。此與經驗法則與論理法則無違。被告丁○○○所辯，為空言卸責之詞，不足採信。是被告丁○○○確
      有營利之意圖，至為灼然。
（四）綜上所述，此部分事證已臻明確，被告丁○○○販賣第三
      級毒品之犯行，洵堪認定，應予依法論科。
十二、被告辛○○販賣第三級毒品部分：
      此部分犯行，業據被告辛○○於檢察官訊問、原審及本院
      審理時供認在卷，核與買受K 他命之證人申○○於警詢、
      檢察官訊問時之證述相符（ 見97年度偵字第 5142號卷第
      113頁至第115頁、第125頁至第127頁）。復有被告辛○○
      使用之0000000000行動電話與證人申○○之通訊監察譯文
      在卷可稽（見97年度偵字第5142號卷第121頁至第123頁）
      ，被告辛○○販賣第三級毒品之犯行，洵堪認定，應予依
      法論科。
十三、被告丁○○○妨害公務部分：
（一）訊之被告丁○○○坦承於上揭時地有駕車衝撞警方車輛之
      事實，惟矢口否認有妨害公務之犯行，辯稱：當初警員是
      開自用車，不是警車，以為是來尋仇或是搶劫的，所以才
      會開車、撞車跑掉云云。
（二）經查：
    1.證人即執行拘提逮捕丁○○○之員警巳○○於原審法院審
      理時具結證述：當時與其他前來支援之憲兵隊同仁均各駕
      駛車輛前往，將被告丁○○○車子攔下後，隨即下車掏出
      警槍及證件，並大喊「警察」、「下車」等語，係在距離
      被告丁○○○車子駕駛座約2、3步之距離出示證件，當時
      有一輛車是半橫停在被告車輛的前方，另一輛車是停在被
      告的後方，被告撞到偵防車，要從包夾的車輛中駛出去，
      渠等為了要閃避被告的車輛有跳開，同事為了要避開滑倒
      等語（ 見原審 97年度訴字第165號卷第八宗第165頁至第
      174頁）。
    2.查被告丁○○○本身涉犯強盜、販賣毒品等多起重罪，而
      同案強盜之共犯癸○○、己○○早於96年11月 2日、96年
      11月16日，被警逮捕（見後理由所述自首部分，各被告到
      案筆錄時間 ），警方追緝其甚緊，於97年1月29日經集結
      警力，以車輛將之包圍阻擋，並手持警槍，出示證件，距
      其2、3步大喊「下車」、「警察」，其何能諉而不知，而
      稱遭人強劫或尋仇。其並駕車衝撞警用車輛逃逸，造成警
      車損毀，並有照片在卷可稽。
（三）綜上所述，被告丁○○○所辯，為空言卸責之詞，不足採
      信，此部分罪證明確，犯行洵堪認定，應予依法論科。
、有罪論罪科刑部分：
一、按強盜罪之成立，以意圖為自己或第三人不法之所有，施以
    強暴、脅迫、藥劑、催眠術或他法，至使不能抗拒而取他人
    之物或使其交付者為構成要件。所稱至使不能抗拒係指行為
    人所施之強暴、脅迫等不法行為，在事實上，已達於使被害
    人無法抗拒或不能抗拒之程度而言；強盜罪之強暴、脅迫，
    祇須抑壓被害人之抗拒或使被害人身體上、精神上處於不能
    抗拒之狀態為已足，其暴力縱未與被害人身體接觸，仍無礙
    於強盜罪責之成立；若當場對被害人施以強暴脅迫，達於不
    能抗拒之程度，即係強盜行為。又刑法第321條第1項第 3款
    之攜帶兇器竊盜罪，係以行為人攜帶兇器竊盜為其加重條件
    ，此所謂兇器，其種類並無限制，凡客觀上足對人之生命、
    身體、安全構成威脅，具有危險性之兇器均屬之，且祇須行
    竊時攜帶此種具有危險性之兇器為已足，並不以攜帶之初有
    行兇之意圖為必要（最高法院79年台上字第5253號判例意旨
    參照）。本案附表一各編號所記載之被告等人強盜犯行時所
    攜帶之西瓜刀、開山刀，足對人之生命、身體安全構成威脅
    ，具有危險性，均屬兇器之一種。又附表一編號一所記載之
    被告等攜帶有銀色手槍 1把，固未扣案而無從鑑定是否具殺
    傷力。然被告癸○○於為強盜犯行時，曾持該槍對天花板射
    擊，是認該槍屬可擊發，而足以對人的生命、身體與安全構
    成威脅，具有行兇危險性，亦屬兇器之一種。另附表一編號
    三、五、六、七所記載被告等人為強盜之犯行時，攜帶之仿
    克拉克廠27型半自動手槍製造之改造手槍 1把，經鑑定雖不
    具殺傷力，有內政部警政署刑事警察局96年12月11日刑鑑字
    第 0960165404 號槍彈鑑定書在卷可憑 （ 見96年度偵字第
    26214號卷第六宗第806頁至第813頁 ）。惟該槍枝與真槍之
    外觀相同，且該槍枝具有相當重量，材質堅硬，含金屬材質
    （見 96年度偵字第26214號卷第六宗第812頁至第813頁），
    是該槍枝自足以對人的生命、身體與安全構成威脅，具有行
    兇危險性亦屬兇器之一種。刑法上所謂結夥三人以上係指有
    共同犯罪之故意，結為一夥而言。把風行為，在排除犯罪障
    礙，助成犯罪之實現，在合同意思範圍內分擔犯罪行為之一
    部，故亦係共同正犯而應計入結夥之內（最高法院72年度台
    上字第3201號判決要旨參閱 ）；且按刑法第321條第1項第4
    款結夥三人以上竊盜罪，應以在場共同實施或在場參與分擔
    實施犯罪之人為限，不包括同謀共同正犯在內（最高法院82
    年度台上字第6202號判決要旨參閱）。經查，共犯「阿川」
    就附表一編號一、五、六之犯行及被告庚○○就附表一編號
    四之犯行，雖為共同正犯，然其等均僅提供強盜地點之情資
    而未在場共同實施或在場參與分擔實施犯罪之人，自不得計
    入結夥之人數。而共犯甯守成就附表一編號一、七所示之犯
    行；被告癸○○就附表一編號二所示之犯行；被告子○○就
    附表一編號五所示之犯行；被告丑○○就附表一編號六所示
    之犯行，雖僅在強盜地點外駕車接應、把風，然其等之作用
    亦在排除犯罪障礙，助成犯罪之實現，自亦應算入結夥之內
    ，是附表一編號一至七所示之犯行，均為結夥3人以上犯之
    。核被告庚○○、子○○、癸○○、己○○、丁○○○、丑
    ○○、乙○○、丙○○、辛○○、戊○○、甲○○等人所為
    如附表一編號一至七所示之各犯行，均係分別犯刑法第 330
    條第1項、第 321條第1項第3款、第4款之結夥三人以上、攜
    帶兇器強盜罪。又如附表一各編號所示之強盜行為人，其中
    行為人欄所記載，本案被告及其他各行為人，均有犯意聯絡
    或行為分擔，應分別各論以共同正犯。
二、按制式霰彈槍應屬槍砲彈藥刀械管制條例第4條第1款所稱獵
    槍之一種，有內政部警政署83年1月18日83警署保字第377號
    函在卷可查。被告庚○○就事實欄所載之犯行，係犯刑法
    第328條第5項之預備強盜罪及槍砲彈藥刀械管制條例第 8條
    第4項之未經許可，持有獵槍罪、同條例第12條第4項之未經
    許可，持有子彈罪。起訴書雖漏載預備強盜等罪之法條，但
    所提出併辦意見書，已補正涉販預備強盜罪名。又按未經許
    可持有槍、彈，係侵害社會法益之罪，同時持有種類相同之
    槍、彈，縱令客體有數個（如數支同種類槍枝、數發同種類
    子彈），仍為單純一罪，不生想像競合問題（最高法院97年
    度臺上字第231號判決意旨參照 ）。是被告庚○○以一持有
    之行為，同時持有具殺傷力之口徑12GAUGE制式霰彈6顆，應
    僅論以一罪。又被告庚○○以一持有之行為，同時持有具有
    殺傷力之口徑12GAUGE制式霰彈槍及具殺傷力之口徑12GAUGE
    制式霰彈 6顆，而同時觸犯未經許可，持有獵槍罪、未經許
    可持有子彈罪，應依刑法第55條想像競合犯之規定，論以較
    重之未經許可，持有獵槍罪處斷。被告庚○○，預備強盜而
    借得持有槍、彈，係屬一行為而觸犯該構成要件不相同之二
    罪，為想像競合犯，應依刑法第55條規定從較重之未經許可
    ，持有獵槍罪處斷。被告庚○○此犯行，與辰○○具有犯意
    聯絡及行為分擔，應論以共同正犯。
三、被告壬○○就事實欄肆所記載之犯行，係犯槍砲彈藥刀械管
    制條例第8條第3項之意圖供他人犯罪之用而出借獵槍罪、第
    12條第 3項之意圖供他人犯罪之用而出借子彈罪。被告同時
    出借具有殺傷力之口徑12 GAUGE制式霰彈槍及具殺傷力之口
    徑12GAUGE制式霰彈6顆，而同時觸犯槍砲彈藥刀械管制條例
    第8條第3項及第12條第3項等罪名，應依刑法第 55條想像競
    合犯之規定，論以較重之意圖供他人犯罪之用而出借獵槍罪
    。
四、被告丑○○就事實欄伍所示之犯行，係犯槍砲彈藥刀械管制
    條例第12條第 4項之未經許可，寄藏子彈罪。公訴人認被告
    丑○○所犯係槍砲彈藥刀械管制條例第12條第 4項之未經許
    可，持有子彈罪，容有誤會。又槍砲彈藥刀械管制條例第12
    條第 4項之罪，係將持有與寄藏為分別之處罰規定，單純之
    持有，固不包括寄藏，但寄藏之受人委託代為保管，其保管
    之本身所為之持有，既係寄藏之當然結果，法律上自宜僅就
    寄藏行為為包括之評價，不應另就持有予以論罪（最高法院
    74年臺上字第3400號判例意旨參照）。被告丑○○持有子彈
    之行為，係寄藏之當然結果，不另論罪。又按未經許可持有
    槍、彈，係侵害社會法益之罪，同時持有種類相同之槍、彈
    ，縱令客體有數個（如數支同種類槍枝、數發同種類子彈）
    ，仍為單純一罪，不生想像競合問題（最高法院97年度臺上
    字第231號判決意旨參照 ）。是被告丑○○同時寄藏具殺傷
    力之由金屬彈殼分別組合直徑8.8mm、8.6mm金屬彈頭而成之
    非制式子彈2顆及具殺傷力之口徑9mm制式子彈 2顆，仍應僅
    成立單純一罪。
五、查K他命為毒品危害防制條例第2條第2項第3款所列之第三級
    毒品，禁止非法販賣。被告丁○○○、辛○○販賣第三級毒
    品行為後，毒品危害防制條例第4條第3項業於98年5月20 日
    修正公布，原罰金部分，由新台幣5百萬元提高為新台幣7百
    萬元，經比較結果，以修正前行為時之法律有利於行為人，
    依刑法第2條第1項但書規定，自應適用修正前行為時法。是
    核被告丁○○○、辛○○分別就事實欄陸、柒之所為，均係
    犯修正前行為時毒品危害防制條例第4條第3項之販賣第三級
    毒品罪。
六、被告丁○○○就事實欄捌部分，於警察執行逮捕任務時，施
    強暴開車衝撞警方之車輛，對於依法執行職務之公務員施強
    暴，係犯刑法第135條第1項之妨害公務罪。
七、被告庚○○就所犯附表一編號一、四、五、六、七所示之加
    重強盜罪及未經許可，持有獵槍罪；被告子○○就所犯附表
    一編號一、五、六所示之加重強盜罪；被告丑○○就所犯附
    表一編號三、五、六、七所示之加重強盜罪及未經許可，寄
    藏子彈罪；被告乙○○就所犯附表一編號三、五所示之加重
    強盜罪；被告丙○○就所犯附表一編號三、五、七所示之加
    重強盜罪；被告辛○○就附表一編號三所示之加重強盜罪及
    販賣第三級毒品罪；被告癸○○就所犯附表一編號一、二所
    示之加重強盜罪；被告丁○○○就所犯附表一編號二所示之
    加重強盜罪、販賣第三級毒品罪、妨害公務罪，犯意各別，
    行為互殊，應予分論併罰。
八、被告己○○於95年間違反毒品危害防制條例案件，經台灣桃
    園地方法院判處有期徒刑 3月，於95年11月29日因易科罰金
    執行完畢，有本院被告前案紀錄表在卷可考，其於受有期徒
    刑執行完畢後， 5年以內故意再犯本件有期徒刑之罪，為累
    犯，應依刑法第47條第1項規定，加重其刑。
九、被告等雖辯稱強盜部分，係為自首，惟關於被告等強盜部分
    ，是否合於自首之要件，茲分述如下：
（一）被告庚○○部分：判決附表一編號一之強盜行為，庚○○
      於97年1月16日始於警詢供承（見96年度偵字第26214號卷
      第六宗第877頁至第883頁），但共犯癸○○已於96年11月
      16日供承犯行，並稱庚○○參與（ 見96年度偵字第26214
      號卷第五宗第650頁至第655頁）。判決附表一編號四、六
      之強盜行為，警察早依電話通聯及通訊監察等查出各強盜
      行為人，明確記載犯罪人之姓名、犯罪之時間、地點，有
      內政部警政署刑事警察局於96年10月24聲請搜索票時，提
      出之搜索票聲請書偵辦庚○○等強盜集團涉犯強盜、槍砲
      偵查報告，及所附「庚○○等強盜集團及其成員所涉強盜
      事實清單」在卷可查，而於96年10月26日拘提庚○○到案
      ，96年10月27日庚○○才供述犯行（見96年度警聲搜字第
      873號卷第1頁至第7頁及96年度偵字第26214號卷第一宗第
      9頁至第14頁 ），且經承辦之警察巳○○於原審結證明確
      （見原審97年度訴字第165號卷第三宗第93頁 ）。判決附
      表一編號五之強盜行為，庚○○於96年11月 8日始於警訊
      供承（ 見96年度偵字第26214號卷第四宗第595頁至第597
      頁），但共犯丑○○已於96年10月27日供出犯行，並稱庚○○參與（見96年度偵字第26214號卷第二宗第152頁至第
      157頁 ），均已在有偵查權之公務員知悉其犯行後，才自
      白犯行，均不合自首之要件。至判決附表一編號七之強盜
      犯行，庚○○於96年10月27日，警方尚不知其犯罪時主動
      供述，合於自首之要件，此部分應依法減輕其刑。
（二）被告子○○部分：判決附表一編號一之強盜行為，子○○
      於97年12月31日始自白犯行（ 見96年度偵字第26214號卷
      第六宗第866頁 ），但共犯癸○○已於96年11月16日已供
      犯行，並稱子○○參與（ 見96年度偵字第26214號卷第五
      宗第650頁至第655頁）。判決附表一編號五之強盜行為，
      子○○於96年11月15日始於警訊供承犯行（見96年度偵字
      第26214號卷第五宗第623頁至第626頁 ），但共犯丑○○
      已於96年10月27日供承犯行，並稱子○○參與（見96年度
      偵字第26214號卷第二宗第152頁至第157頁 ）。判決附表
      一編號六之強盜行為，警察已知悉子○○犯行，於96年10
      月24聲請搜索票時，提出相關文件，記載明確，嗣於96年
      10月26日拘提（ 見96年度警聲搜字第873號卷第1頁至第7
      頁），96年10月27日子○○到案後自白犯行，理由同前庚○○部分附表一編號六不合自首部分所述，是子○○部分
      ，均已在有偵查權之公務員知悉其犯行後，才自白犯罪，
      均不合自首之要件。
（三）被告丑○○部分：判決附表一編號三之強盜行為，丑○○
      於96年12月14日始於警詢供承（見97年度偵字第7153號卷
      第三宗第667頁至第670頁），但共犯丙○○已於96年11月
      28日供承犯行，並稱丑○○參與（見97年度偵字第7153號
      卷第二宗第446頁至第451頁）。判決附表一編號六之強盜
      行為，警察已知悉丑○○犯行，於96年10月24聲請搜索票
      時，提出相關文件，記載明確，嗣於96年10月26日拘提（
      見96年度警聲搜字第873號卷第1頁至第7頁 ），96年10月
      27日丑○○到案後才自白犯行，理由同前庚○○部分附表
      一編號六不合自首部分所述，均在有偵查權之公務員知悉
      其犯行後，才自白犯行，均不合自首之要件。至判決附表
      一編號五、七的犯行，丑○○於96年10月27日，警方尚不
      知其犯罪時主動供述，合於自首之要件，此部分應依法減
      輕其刑。
（四）被告癸○○部分：判決附表一編號一、二所示之強盜犯行
      ，癸○○於96年11月16日始於警詢供承（見96年度偵字第
      26214號卷第五宗第650頁至第655頁 ）。但共犯己○○已
      於96年11月 2日供承犯行，並稱癸○○參與，且被害人卯
      ○○也於96年11月2日指訴癸○○犯行（ 見96年度偵字第
      27194號卷第5頁至第9頁、第29頁、第30頁 ），已在有偵
      查權之公務員知悉其犯行後，才自白犯行，均不合自首之
      要件。
（五）被告丙○○部分：判決附表一編號五、七之強盜犯行，丙○○於 96年11月28日於警詢供承犯行（見 97年度偵字第
      7153號卷第二宗第446頁至第451頁），但共犯丑○○已於
      96 年11月9日供承犯行，並稱丙○○參與（見96年度偵字
      第26214號卷第五宗第601頁至第607頁 ），已在有偵查權
      之公務員知悉其犯行後，始自白犯行，均不合自首之要件
      。至判決附表一編號三之強盜行為，丙○○於96年11月28
      日警方尚不知其犯罪時，主動供述，合於自首之要件，此
      部分應依法減輕其刑。
（六）被告乙○○部分：判決附表一編號五之強盜犯行，乙○○
      於96年11月28日於警詢供承犯行（見97年度偵字第7153號
      卷第二宗第467頁至第471頁），但共犯丑○○已於96年11
      月9日供承犯行，並稱乙○○參與（見96年度偵字第26214
      號卷第五宗第601頁至第607頁），已在有偵查權之公務員
      知悉其犯行後，始自白犯行，不合自首之要件。至判決附
      表一編號三之強盜行為，乙○○於96年11月28日警方尚不
      知其犯罪時，主動供述，合於自首之要件，此部分應依法
      減輕其刑。
（七）被告己○○部分：判決附表一編號二之強盜犯行，被害人
      卯○○已於96年11月2日凌晨兩點，向警方報案，於 0200
      至0210時分製作筆錄，指認己○○之犯行。己○○於96年
      11月2日下午2時到案，於下午3時55分至5時30分製作筆錄
      ，才供述犯行（ 見96年度偵字第27194號卷第5頁至第9頁
      、第29頁至第30頁），已在有偵查權之公務員知悉其犯罪
      後，才自白犯行，不合自首之要件。
（八）被告戊○○部分：判決附表一編號四之強盜行為，警察已
      知悉戊○○犯行，於96年10月24聲請搜索票時，提出相關
      文件，記載明確，嗣於96年10月26日拘提（見96年度警聲
      搜字第873號卷第1頁至第7頁 ），96年10月27日戊○○到
      案後才自白犯行，理由同前庚○○部分附表一編號四不合
      自首部分所述，是戊○○部分，已在有偵查權之公務員知
      悉其犯行後，才自白犯罪，不合自首之要件。
（九）被告黃振豪部分：判決附表一編號四之強盜行為，警察已
      知悉黃振豪犯行，於96年10月24聲請搜索票時，提出相關
      文件，記載明確，嗣於96年10月26日拘提（見96年度警聲
      搜字第873號卷第1頁至第7頁 ），96年10月27日黃振豪到
      案後才自白犯行，理由同前庚○○部分附表一編號四不合
      自首部分所述。是黃振豪部分，已在有偵查權之公務員知
      悉其犯行後，才自白犯罪，不合自首之要件。
（十）被告丁○○○部分：判決附表一編號二之強盜犯行，丁○○○於97年2月14日始於警詢供承（ 見97年度偵字第7153
      號卷第三宗第572頁至第576頁），但共犯癸○○已於96年
      11 月16日供承犯行，並稱丁○○○參與（ 見96年度偵字
      第26214號卷第五宗第650頁至第655頁 ），已在有偵查權
      之公務員知悉其犯行後，不合自首之要件。
（十一）被告辛○○部分：判決附表一編號三之強盜犯行，辛○○於97年2月22日始於警詢供承犯行（ 見97年度偵字第
        7153號卷第三宗第632頁至第636頁），但共犯丙○○、
        、乙○○已於96年12月13日供承犯行，並稱辛○○參與
        （ 見96年度偵字第26214號卷第五宗第746頁、第739頁
        ），已在有偵查權之公務員知悉其犯行後，始自白犯行
        ，不合自首之要件。
十、被告子○○、己○○雖提出免役證明書、役男體格檢查表等
    主張為智能不足之人，應依法減輕或免除其刑。惟查被告子
    ○○犯附表一編號一、五、六之強盜犯行，子○○並駕駛車
    輛，載運其他共犯，又戴頭套，防範身分暴露，持凶器強盜
    ，朋分財物花用。另被告己○○犯附表一編號二之強盜犯行
    ，己○○要癸○○假裝買賣，約被害人卯○○，並開車載卯
    ○○至現場，由其他共犯強取卯○○之K他命，並分得K他命
    施用，配合演出假買毒真搶劫。又被告子○○、己○○於被
    查獲後，由警詢、偵查、原審至本院審理中均能完整陳述，
    思想清晰，顯未因心智缺陷致不能辨識其行為違法之能力或
    欠缺依其辨識而行為之能力。亦未致其辨識行為違法或依其
    辨識而行為之能力，顯著降低，不合刑法第19條免除或減輕
    其刑之規定。然其等究屬智力不足稍遜一般人，受朋友蠱惑
    ，因而隨同犯罪，引起一般人對弱勢智力不足之人之同情，
    判處最輕本刑，尚嫌過重，仍依刑法第59條規定減輕其刑。
    並就被告己○○因屬累犯，所犯附表一編號二所示之加重強
    盜罪部分，先加重後減輕之。
十一、被告辛○○販賣第三級毒品K他命，於偵查及審判中均有
      自白犯行，依98年5月20日公布生效之毒品危害防制條例
      增訂之第17條第2項規定，應依法減輕其刑。
十二、被告丑○○辯稱所犯未經許可，寄藏可發射子彈具有殺傷
      力之子彈罪部分，符合槍砲彈藥刀械管制條例第18條第 4
      項自白而減輕或免除其刑之規定云云。惟按槍砲彈藥刀械
      管制條例第18條第4項規定：「 犯本條例之罪，於偵查或
      審判中自白，並供述全部槍砲、彈藥、刀械之來源及去向
      ，因而查獲或因而防止重大危害治安事件之發生者，減輕
      其刑或免除其刑。」必須供出槍砲、彈藥來源，並因而查
      獲者，始有該項規定之適用。證人即查獲員警巳○○於原
      審審理時具結證述：被告丑○○供出查獲之子彈來源是綽
      號「阿川」之人交付之情資，但追查沒有結果等語（見原
      審97年度訴字第165號卷第三宗第111頁）。是被告丑○○
      雖供出扣案子彈之來源，但並無因而查獲之情事，自難邀
      得減輕之寬典。
十三、被告壬○○辯稱其出借獵槍，符合槍砲彈藥刀械管制條例
      第18條規定之自首要件云云。惟按槍砲彈藥刀械管制條例
      第18條第 1項之規定，必以被告自首犯罪且供出槍砲、彈
      藥來源，並因而查獲者，始有該項規定之適用。證人查獲
      員警巳○○於原審審理時結證：於96年 7月份因有接受被
      告壬○○自拍試射槍彈的影片及交往情形，已鎖定被告壬○○，而於96年10月26日拘提被告壬○○之原因，是因為
      獲得辰○○要去新竹強盜賭場的情資等語（見原審97年度
      訴字第165號卷第三宗第106頁），足見警察於拘提被告壬○○之前，即已掌握被告壬○○之犯行，自難謂被告壬○○符合自首之要件。被告壬○○辯請減輕或免除其刑云云
      ，尚屬無據。被告壬○○將具有殺傷力之口徑12 GAUGE制
      式霰彈槍1把及具殺傷力之口徑12 GAUGE制式霰彈6顆出借
      予被告辰○○、庚○○供其犯強盜罪之用，其行為固應非
      難，惟念及被告庚○○等尚未持該槍、彈犯案前即為警查
      獲，幸未對社會治安造成具體之危害，因一時思慮不周，
      致犯本罪，因認被告壬○○所犯本罪確尚存有足資憫恕之
      處，倘科以被告壬○○槍砲彈藥刀械管制條例第8條第3項
      所規定最低度之 7年有期徒刑，猶嫌過重，爰依刑法第59
      條之規定，予以酌減其所犯本罪之法定本刑。
肆、無罪及不另為無罪諭知部分：
一、被告癸○○、子○○被訴起訴書附表編號2之強盜部分：
（一）公訴意旨略以：被告子○○與癸○○於96年 2月農曆過年
      期間，在桃園縣桃園市○○路 306號之大慶超商，分持開
      山刀洗劫店員零錢約3,000至4,000元，因認被告子○○、
      癸○○均涉有刑法第330條第1項之加重強盜罪嫌。
（二）訊據被告子○○於警詢、檢察官、法院審理，而被告癸○○於法院審理中，均堅決否認有犯此部分強盜之犯行。而
      公訴人認被告子○○、癸○○涉犯上開犯行，係以被告癸○○於警詢之供述、證人即被害人寅○○於警詢、檢察官
      訊問時之證述及癸○○指認該超商之照片為其之依據。
（三）經查：
    1.被告癸○○雖於 96年11月20日警詢時供認曾於 96年過年
      期間與被告子○○一同強盜超商云云 （ 見96年度偵字第
      26214號卷第五宗第665頁至第668頁）。惟其於97年1月21
      日警詢、97年 2月21日檢察官訊問時則明確稱：之前所述
      強盜的時間記錯了，應該是在二年前去的，只記得該超商
      名稱為大慶等語（見96年度偵字第26214號卷第六宗第919
      頁、第973頁 ），則被告癸○○陳述，前後不一，實情如
      何，必查其他佐證，以為勾稽。
    2.證人寅○○雖稱大慶超商於96年農曆過年期間曾遭強盜云
      云（ 見96年度偵字第26214號卷第五宗第671頁、第672頁
      、第六宗第943頁、第944頁、原審 97年度訴字第165號卷
      第二宗第53頁至第57頁）。然證人寅○○同時也證述：遭
      搶時並不在現場，是事後聽員工講的，且當時店內也沒有
      拍到遭搶的過程，至該員工後來就沒有做了，該員工的資
      料銷燬了等語。足見證人黃蕙芬並未在場，其所述遭強盜
      為傳聞他人之詞，不足採為對被告不利之證詞。又該大慶
      超商之監視器亦未拍攝遭強盜的過程，且無任何被害人指
      述遭受強盜，均不足證明被告癸○○、子○○強盜之犯行
      。此外，復無其他任何積極證據，足以證明被告等強盜犯
      行，自難僅憑被告癸○○前後不一，存有瑕疵之唯一自白
      ，認定其等強盜行為。依法應為被告癸○○、子○○ 2人
      無罪之諭知。
二、被告壬○○被訴96年2月18日出借制式霰彈槍部分：
（一）公訴及併辦意旨略以：被告壬○○意圖供他人犯罪之用，
      於96年 2月18日前之某日，在其桃園縣平鎮市○○街29巷
      19號之住處，出借制式霰彈槍及制式霰彈 6顆予被告癸○○。癸○○即夥同庚○○、子○○、辰○○、甯守成。依
      據年籍不詳綽號「阿川」之成年男子提供之情資，持制式
      霰彈槍及「阿川」提供手槍（殺傷力未明），前往桃園縣
      中壢市○○街75號犯附表一編號一之強盜行為，因認被告
      壬○○涉有槍砲彈藥刀械管制條例第8條第3項之意圖供他
      人犯罪之用而出借獵槍罪嫌。
（二）被告壬○○於警詢、檢察官訊問及法院審理時均堅決否認
      有上揭犯行，辯稱：扣案之制式霰彈槍是在96年 4月份才
      在家裡其過世叔父黃建和衣櫃中找到，96年 2月18日不可
      能出借槍給癸○○等人。而公訴人認被告壬○○涉有上揭
      犯行，係以同案被告庚○○、子○○、癸○○等人於警詢
      、檢察官訊問時之供述，證人玄○○於警詢時之證述，並
      有扣案之制式霰彈槍，通訊監察譯文及槍彈鑑定書為其論
      據。
（三）經查：
    1.被告庚○○、子○○、癸○○雖於警詢、檢察官訊問時供
      述曾於96年 2月18日持霰彈槍強盜云云。惟其等於法院審
      理時均具結證述：我等96年 2月18日強盜當天並沒有攜帶
      制式霰彈槍犯案（ 見原審96年度訴字第165號卷第四宗第
      49 頁、第50頁、第64頁、第五宗第30頁、第31頁 ），與
      其等警詢、檢察官訊問時之供述並不相符。
    2.證人即共犯辰○○於原審法院審理時證述：96年 2月18日
      ，其等只有帶1把小把的槍等語（見原審97年度訴字第165
      號卷第二宗第129頁 ）。證人即被害人玄○○於警詢時證
      述：96年 2月18日當天，有四名犯嫌戴頭套強行進入家中
      高喊不要動，其中一名拿槍，另三名持開山刀，且該拿槍
      之人疑似朝天花板開了一槍等語（ 見96年度偵字第27194
      號卷第34頁至第35頁）。僅證明只有被告癸○○一人有持
      一把未扣案之手槍，並未稱被告庚○○、子○○、癸○○
      等人另有持制式霰彈槍犯該次強盜犯行。
    3.又依通訊監察譯文，亦無提及被告癸○○等人於96年 2月
      18日前向被告壬○○借得制式霰彈槍之通話內容。另扣案
      之制式霰彈槍及槍彈鑑定書，亦僅能證明壬○○於96年10
      月26日借予庚○○、辰○○被查獲之槍彈為制式霰彈槍係
      可發射子彈具有殺傷力之口徑12 GAUGE制式霰彈槍及子彈
      ，並無法證明被告壬○○另有於96年 2月18日有出借制式
      霰彈槍出借予被告癸○○等人供被告癸○○等人犯附表一
      編號一之強盜犯行，自應依法為被告壬○○無罪之諭知。
三、被告癸○○被訴販賣第三級毒品部分：
（一）公訴意旨略以：被告癸○○基於販賣毒品之犯意，利用00
      00000000號行動電話為聯絡工具，於96年10月中旬，在桃
      園縣平鎮市○○路○段117巷27弄8之1號 3樓住處，以每公
      克650元之代價，販賣K他命 1公克予未○○。後於96年10
      月18日在同住處，以每公克650元之代價，販賣K他命20公
      克予己○○，因認被告癸○○涉有毒品危害防制條例第 4
      條第3項之販賣第三級毒品罪嫌。
（二）訊據被告癸○○堅決否認有販賣第三級毒品之犯行。而公
      訴人認被告癸○○涉犯販賣第三級毒品罪，係以上揭行為
      ，為證人未○○、己○○於偵查中證述向被告癸○○購買
      K 他命，及被告癸○○坦承0000000000號電話為其使用，
      為其論據。
（三）按刑事訴訟法第156條第2項規定：「被告或共犯之自白，
      不得作為有罪判決之唯一證據，仍應調查其他必要之證據
      ，以察其是否與事實相符」。「被害人之陳述如無瑕疵，
      且就其他方面調查又與事實相符，固足採為科刑之基礎，
      倘其陳述尚有瑕疵，而在未究明前，遽採為論罪科刑之根
      據，即難認為適法」（最高法院61年台上字第3099號判例
      意旨參照）。「告訴人之告訴，係以使被告受刑事訴追為
      目的，是其陳述是否與事實相符，仍應調查其他證據以資
      審認」（最高法院52年台上字第1300號判例意旨參照）。
      均揭示供述證據，不能僅憑片面之被告唯一自白或被害人
      （依法應屬證人）之唯一陳述，認定被告犯罪。
（四）查本件公訴人所舉被告癸○○販賣第三級毒品K 他命，所
      憑僅證人未○○或己○○各自分別陳述向被告癸○○買得
      K 他命。惟證人未○○或己○○於原審審理中，均具結證
      稱：K他命是癸○○無償給予或未向癸○○購買K他命，檢
      察官偵訊表達錯誤等語（ 見原審97年度訴字第165號卷第
      六宗第44頁至第45頁、第121頁至129頁）。不單證人等前
      後所述不符存有瑕疵。且遍查全卷，並未查扣到任何毒品
      或販毒所用之電子秤、分裝袋。該0000000000號行動電話
      雖為被告癸○○使用，但亦無任何合法監聽通訊監察之內
      容，足以認被告癸○○在電話中有談及販毒之事實。此外
      ，又查無其他任何積極證據，足以證明被告癸○○有販賣
      毒品之行為。不能僅憑證人片面、唯一且陳述前後不符之
      供述證據，認定被告癸○○有販賣第三級毒品K 他命之事
      實，此部份應依法為無罪之諭知。
四、被告庚○○、子○○、癸○○被訴於附表一編號一強盜行為
    時，另持有具殺傷力之制式霰彈槍部分：
（一）公訴意旨另以：被告庚○○、子○○、癸○○，與辰○○
      、甯守成等人，於96年 2月18日攜帶由癸○○向壬○○借
      得之制式霰彈槍 1把，用於犯附表一編號一所示之強盜犯
      行，因認被告庚○○、子○○、癸○○另涉有槍砲彈藥刀
      械管制條例第8條第4項之未經許可，持有可發射子彈具有
      殺傷力之槍枝罪嫌。
（二）經查，被告庚○○、子○○、癸○○等人於犯附表一編號
      一所示之強盜犯行時，並未持制式霰彈槍及被告壬○○於
      96年 2月18日之前並未出借制式霰彈槍給癸○○等人，其
      理由如前理由欄肆、二壬○○被訴96年 2月18日出借槍枝
      無罪部分所記載。被告庚○○、子○○、癸○○等人此部
      分被訴有未經許可，持有可發射子彈具有殺傷力槍枝之犯
      行，不能證明，因此部分與庚○○、子○○、癸○○等人
      所犯附表一編號一強盜犯行，具有想像競合之裁判上一罪
      關係，爰不另為無罪之諭知。
五、被告丑○○被訴持有土製霰彈槍部分：
（一）公訴意旨另以：丑○○於96年 9月間在桃園縣平鎮市丹尼
      爾旅館附近，收受年籍不詳綽號「阿川」者之成年男子交
      付土製霰彈槍一把，非法持有之。嗣於96年10月20日20時
      30分許，在桃園縣平鎮市○○路○段510號為警查獲，並扣
      得該土製霰彈槍，因認被告丑○○涉有槍砲彈藥刀械管制
      條例第8條第4項之非法持有具有殺傷力之槍枝罪嫌。
（二）訊之被告丑○○坦承由「阿川」者交付保管一袋物品，內
      有上開土造霰彈槍及子彈等語（子彈部分業經判決有罪，
      如前事實伍及理由貳、十所記載）。惟否認犯持有具有殺
      傷力之槍枝罪，辯稱，其僅受託保管，不知該槍枝有殺傷
      力，且鑑定結果，槍枝亦欠缺槍機拉柄，不能認有殺傷力
      云云。
（三）經查，被告丑○○被查獲被扣案之霰彈槍，送請內政部警
      政署刑事警察局鑑驗，認送鑑土造鋼管式霰彈槍1 枝，係
      兩節式土造鋼管槍，經檢視欠缺槍機拉柄，若以外力輔助
      （例如以工具代替槍機拉柄拉動槍機），則仍可供擊發口
      徑12 GAUGE之制式霰彈使用，認具殺傷力。然該鑑驗結果
      ，已認該扣案之霰彈槍，並不完整，欠缺槍機拉柄。除非
      另製造或取得槍機拉柄再行加工完整，該槍枝根本無從擊
      發射擊。即本案鑑定槍械之專家鑑定人，亦需另找其他替
      代品，代替槍機拉柄，以外力輔助，才可擊發。而在被告
      丑○○受託保管之物品，既無槍機拉柄又無其他工具，自
      不能任意擴張，將槍械不完整之物，以因外力、工具加工
      製造完成後，才具有殺傷力，而認被告持有不完整之物，
      認有殺傷力，而科以重刑。此部分不能認定被告丑○○構
      成犯罪。因公訴人認與其持有具殺傷力之子彈部分，有想
      像競合犯之裁判上一罪關係，依法不另為無罪之諭知。
伍、撤銷改判及上訴駁回之理由：
 一、撤銷改判部分：
（一）本件強盜部分共7件，涉案被告有 11人，如以各人次計算
      ，有數十件次強盜案。各被告到案時間不一，於到案陳述
      參與案件或部分供述，部分隱瞞，或有供出或未供出其他
      共犯。另警方依據被害人陳述或依據合法之監聽通訊，而
      已知悉部分犯罪行為人所涉部分強盜案件。各被告各次犯
      行是否合於自首，應就各被告各犯行，其陳述之先後及其
      他共犯是否已到案供述犯行，或警方已知，一一分別查明
      認定。因卷證浩繁，被告及犯行眾多，非一一列表，交互
      勾稽，無由查明。原審法院未予依卷內資料查核，空泛認
      定所有被告、所有強盜均屬自首，自嫌率斷。（本件數十
      人次強盜案，僅 5人次為自首，其餘均非自首，如前所述
      ）
（二）被告壬○○出借制式霰彈 6顆，供庚○○等人預備犯強盜
      罪而持有。該扣案之制式霰彈 6顆，經警方送請鑑定，內
      政部警政署刑事警察局鑑驗試射3顆有殺傷力，另3顆漏未
      鑑定。公訴人既已起訴，原審應即送鑑定，以查是否有殺
      傷力，但不送鑑定，即以子彈未經鑑定，即無從認定有殺
      傷力，而為壬○○、庚○○出借或持有制式霰彈 3顆部分
      ，認不構成犯罪，不另為無罪之諭知，亦有未當。
（三）被告辛○○犯判決附表一編號三之強盜罪。原審主文誤認
      犯附表一編號二之強盜罪。
（四）原審判決人別欄及強盜部分，記載被告丁○○○，但主文
      、事實欄販毒部分及理由欄，又記載范姜智瑋，相互不合
      。
（五）被告丁○○○犯多件強盜、販賣毒品，共犯均已為警拘逮
      到案，前後以車輛包夾，多數警察圍捕，並持警槍表明警
      察，仍衝撞車輛逃逸，此部分構成妨害公務罪，原審判決
      無罪，也有未洽。
（六）被告丁○○○處扣得第三級毒品K 他命，應依違禁物沒收
      。原審理由為同一認定，但主文依毒品危害防制條例第一
      級、第二級毒品之規定，諭知沒收銷燬，相互不合。
（七）被告癸○○不構成販賣第三級毒品罪，原審亦認定構成犯
      罪，自有未當。
（八）被告丑○○受人之託保管之手槍、子彈，其手槍部分欠缺
      槍機拉柄，非完整槍枝，原審亦認丑○○構成寄藏改造槍
      枝罪，均屬無可維持。
（九）公訴人上訴意旨，指原審對各被告等量刑不當，被告等上
      訴認原審量刑過重，均就原審適法範圍裁量權之行使為爭
      執。另被告癸○○、己○○、丁○○○否認附表二編號二
      之強盜行為，認屬債務糾紛，被告丁○○○否認販售第三
      級毒品，被告壬○○否認出借槍枝、子彈供他人犯罪之用
      ，提起上訴，雖不足採。惟公訴人指摘，被告庚○○、子
      ○○、癸○○、己○○、丁○○○、丑○○、乙○○、丙○○、辛○○、戊○○、甲○○強盜部分，非全屬自首，
      被告丁○○○衝撞警車部分，構成妨害公務罪，庚○○等
      持有3 顆制式霰彈未予鑑定，認無殺傷力，不另為無罪諭
      知不當；被告癸○○上訴否認有販賣第三級毒品，尚非全
      無理由，且原判決既有可議，應由本院將原判決關於庚○○、丑○○、丙○○、乙○○、己○○、戊○○、甲○○
      、丁○○○、辛○○部分及子○○強盜有罪部分、癸○○
      強盜及販賣第三級毒品有罪部分、壬○○出借獵槍有罪部
      分，撤銷改判。
（十）量刑理由：
    1.主刑部分：爰審酌被告等人年輕壯年，結夥三人、攜帶刀
      械等危險之兇器強盜他人財物，對被害人及社會之秩序及
      安寧危害甚深。又槍枝、子彈屬高度危險之物品，非經主
      管機關許可不得擅自持有、寄藏，甚且提供他人犯罪之用
      ，其惡性及情節非輕，兼衡被告等人各別犯罪之動機、目
      的、所犯案件之手段、所得財物、參與之件數、犯後態度
      ，惟或自首，或自白，或情節憫恕等一切情狀，分別量處
      如主文各項所示之刑。且就被告庚○○所犯未經許可，持
      有獵槍罪所處罰金部分；壬○○所犯之意圖供他人犯罪之
      用而出借獵槍罪所處罰金部分；被告丑○○所犯未經許可
      ，寄藏具有殺傷力之子彈罪所處罰金部分，併依刑法第42
      條第 3項前段之規定，諭知易服勞役之折算標準。就被告
      庚○○、子○○、丑○○、癸○○、乙○○、丙○○、丁○○○、辛○○等人所犯各罪所處之有期徒刑，定其應執
      行之刑，如主文各項所示，以示懲儆。至公訴人就被告庚○○、子○○、甲○○、戊○○、丑○○、壬○○、癸○○、丙○○、乙○○、己○○聲請均宣告強制工作，惟按
      刑法第90條第 1項固規定有犯罪之習慣，或因遊蕩或懶惰
      成習而犯罪者，於刑之執行前，令入勞動場所強制工作，
      被告等人除智能不足己○○前有與加重強盜罪行無關之違
      反毒品危害防制條例前案紀錄外，其餘被告前均無犯罪執
      行之紀錄，有本院各被告前案紀錄表可按，尚難謂被告等
      有犯罪之習慣，復無證據證明被告等人有因遊蕩或懶惰成
      習而犯罪之情形。自不合於被告等人宣告強制工作要件，
      附此敘明。
    2.從刑部分：
    (1)扣案如附表二編號1至6之物，均係分別供犯如附表一編號
      一、三、四、五、六、七所示之加重強盜罪所用之物，且
      為被告庚○○、丑○○所有，業據被告庚○○、丑○○等
      人供認在卷，均應依刑法第38條第1項第2款之規定，於附
      表一各項加重強盜罪之主文項下，併予宣告沒收。
    (2)扣案之具有殺傷力之口徑12GAUGE制式霰彈槍1把為違禁物
      ，為被告壬○○所有，借予被告庚○○預備犯罪所持有，
      應依刑法第38條第1項第1款之規定，於各該犯行主刑部分
      後宣告沒收。至扣案經採樣試射之口徑12GAUGE制式霰彈6
      顆，均已經鑑定試射完罄，已失其違禁物之性質，亦毋庸
      宣告沒收。
    (3)毒品危害防制條例第18條第 1項前段之規定，應予沒收銷
      燬之毒品，以經查獲之第一、二級毒品為限。又毒品依其
      成癮性、濫用性及對社會危害性，共分為四級，上開條例
      並就製造、運輸、販賣、意圖販賣而持有、以非法方法使
      人施用、引誘他人施用及轉讓不同品項之毒品等行為，分
      別定其處罰。至施用或持有第三、四級毒品，因其可罰性
      較低，故未設處罰之規定，僅就施用及持有第一、二級毒
      品科以刑罰。然鑑於第三、四級毒品均係管制藥品，特於
      同條例第11條之1 明定無正當理由，不得擅自持有；第18
      條第 1項後段復規定查獲之第三、四級毒品，無正當理由
      而擅自持有者，沒入銷燬之。從而，依同條例第18條第 1
      項後段應沒入銷燬之毒品，專指查獲施用或持有之第三、
      四級毒品而言；倘係查獲製造、運輸、販賣、意圖販賣而
      持有、以非法方法使人施用、引誘他人施用或轉讓第三、
      四級毒品，既屬同條例相關法條明文規定處罰之犯罪行為
      ，即非該條項應依行政程序沒入銷燬之範圍。又同條例第
      19 條第1項所定「供犯罪所用或因犯罪所得之物」，係指
      犯第4條至第9條、第12條、第13條或第14條第1項、第2項
      之罪所用或所得之物，不包括毒品本身在內，是尚不得援
      用此項規定為第三、四級毒品之沒收依據。再同條例對於
      查獲之製造、運輸、販賣、意圖販賣而持有、以非法方法
      使人施用、引誘他人施用及轉讓第三、四級毒品之沒收，
      並無特別規定，如其行為已構成犯罪，則該毒品即屬不受
      法律保護之違禁物，應回歸刑法之適用，依刑法第38條第
      1項第1款之規定沒收之，始為適法（最高法院96年度台上
      字第89號判決要旨參照）。本件於被告丁○○○處扣得之
      K他命10包（合計淨重共9.7255公克，驗餘淨重共 9.6612
      公克）為查獲之第三級毒品，因被告丁○○○販賣該等毒
      品已構成犯罪，則該毒品即屬不受法律保護之違禁物，應
      依刑法第38條第1項第1款之規定沒收之。另扣案包裝上開
      毒品K 他命所用之包裝袋10個，均係被告丁○○○所有，
      供作為毒品外包裝之用，有防止毒品裸露、逸出及潮濕之
      功用，並便於分裝、攜帶、販賣毒品所用之物，為供被告
      丁○○○犯販賣第三級毒品罪所用之物，均應依刑法第38
      條第1項第2款規定併予宣告沒收。
    (4)被告丁○○○處扣得之行動電話1支（搭配門號000000000
      0號）及於被告辛○○處扣得之行動電話1支（搭配000000
      0000號），分別係被告丁○○○、辛○○所有，且為被告
      丁○○○、辛○○用聯繫販買K 他命使用之物，業據證人
      酉○○、申○○陳述在卷，既為被告丁○○○、辛○○所
      有供販賣第三級毒品所用之物，應依毒品危害防制條例第
      19條第1項規定宣告沒收。至扣案之上開門號SIM卡各1 張
      ，係為躲避查緝，用他人申請之物，非被告丁○○○、辛○○所有，有申請人查詢資料在卷可稽，且非屬違禁物，
      不予宣告沒收。
    (5)被告丁○○○、辛○○販賣第三級毒品K 他命所得之價金
      400元、500元雖未扣案，惟係因被告丁○○○、辛○○分
      別販賣第三級毒品K 他命所得之財物，自仍應依毒品危害
      防制條例第19條第1 項規定沒收之，如全部或一部不能沒
      收時，則以其等財產抵償之。並於各被告販賣主刑後諭知
      。
    (6)附表一編號一所示之強盜罪所用之西瓜刀 2把及銀色改造
      手槍1把；附表一編號二所示之加重強盜罪所用之西瓜刀1
      把；附表一編號四所示之強盜罪所用之西瓜刀 1把，均未
      扣案，然為被告等人所有，並供其等分別犯如附表一編號
      一、二、四所示之加重強盜罪所用之物，業據被告等人供
      認在卷，且尚乏積極證據足以證明業已滅失不存在，故仍
      應依刑法第38條第1項第2款之規定宣告沒收。
    (7)扣案如附表四所示之物，雖為被告等人所有，惟查無證據
      證明與被告等人本案所犯之各該犯行有關，且性質上亦非
      屬違禁物，自不得予宣告沒收。
    3.改判無罪部分：被告癸○○被訴販賣第三級毒品K 他命部
      分，不能證明犯罪，原審認構成犯罪，應依法將原判決此
      部分撤銷改判，為無罪之諭知。
二、上訴駁回部分：
    被告癸○○、子○○被訴起訴書附表編號 2強盜無罪部分。
    被告壬○○被訴96年 2月18日出借制式霰彈槍部分。因均不
    能證明犯罪，原審因而為無罪之諭知，於法並無不合。公訴
    人上訴意旨，認渠等仍構成犯罪，為無理由，此部分上訴應
    予駁回。
陸、據上論斷，應依刑事訴訟法第368條、第369條第 1項前段、
    第364條、第299條第1項前段、第301條第1項，刑法第2條第
    1項、第11條前段、第28條、第330條第1項、第328條第 5項
    、第55條、第47條第1項、第62條前段、第59條、第51條第1
    項第5款、第38條第1項第1款、第2款，槍砲彈藥刀械管制條
    例第8條第3項、第12條第3項、第4項，行為時毒品危害防制
    條例第4條第3項、毒品危害防制條例第17條第 2項、第19條
    第1項，判決如主文。
本案經檢察官曾俊哲到庭執行職務。
中    華    民    國    98    年    6     月    4     日
                  刑事第十七庭  審判長法  官  趙功恆
                                      法  官  高明哲
                                      法  官  陳世宗
以上正本證明與原本無異。
妨害公務罪部分不得上訴。
其他部分如不服本判決，應於收受送達後10日內向本院提出上訴
書狀，其未敘述上訴之理由者並得於提起上訴後10日內向本院補
提理由書（均須按他造當事人之人數附繕本）「切勿逕送上級法
院」。
                                      書記官  張美華
中    華    民    國    98    年    6     月    6     日
附錄：本案論罪科刑法條全文
刑法第135條第1項
對於公務員依法執行職務時，施強暴脅迫者，處三年以下有期徒
刑、拘役或三百元以下罰金。
刑法第330條第1項
犯強盜罪而有第321條第1項各款情形之一者，處7年以上有期徒
刑。
刑法第321條第3款、第4款
犯竊盜罪而有左列情形之一者，處6月以上、5年以下有期徒刑：
三、攜帶兇器而犯之者。
四、結夥三人以上而犯之者。
刑法第328條第5項
預備犯強盜罪者，處1年以下有期徒刑、拘役或3千元以下罰金。
行為時毒品危害防制條例第4條第3項
製造、運輸、販賣第三級毒品者，處5年以上有期徒刑，得併科
新臺幣5百萬元以下罰金。
槍砲彈藥刀械管制條例第8條第3項
意圖供自己或他人犯罪之用，而犯前二項之罪者，處無期徒刑或
7年以上有期徒刑，併科新臺幣1千萬元以下罰金。
槍砲彈藥刀械管制條例第12條第3項、第4項
意圖供自己或他人犯罪之用，而犯前二項之罪者，處3年以上10
年以下有期徒刑，併科新台幣700萬元以下罰金。
未經許可，持有、寄藏或意圖販賣而陳列子彈者，處5年以下有
期徒刑，併科新台幣300萬元以下罰金。
【附表一】
 ┌──┬────┬───────┬───┬──────────┬──────┬──────┐
 │編號│行為人  │犯罪時間及地點│被害人│犯罪手段及得手財物  │罪      名  │主        文│
 ├──┼────┼───────┼───┼──────────┼──────┼──────┤
 │ 一 │庚○○  │於96年2 月18日│玄○○│庚○○、子○○、鄭儒│刑法第330 條│庚○○意圖為│
 │    │子○○  │晚上11時許，在│      │澤、辰○○、「阿川」│第1 項之結夥│自己不法之所│
 │    │癸○○  │桃園縣中壢市龍│      │等人基於意圖為自己不│三人以上、攜│有，結夥三人│
 │    │辰○○  │泉街75號      │      │法所有之犯意聯絡，於│帶兇器加重強│以上、攜帶兇│
 │    │甯守成  │              │      │96年2 月18日晚間11時│盜罪        │器，以強暴、│
 │    │「阿川」│              │      │許，由「阿川」得知桃│            │脅迫至使不能│
 │    │        │              │      │園縣中壢市○○街75號│            │抗拒，而取他│
 │    │        │              │      │住處內有人把玩麻將之│            │人之物，處有│
 │    │        │              │      │資訊後，即由子○○駕│            │期徒刑柒年肆│
 │    │        │              │      │駛其女友父親所有之車│            │月。扣案如附│
 │    │        │              │      │號5388-KS 自用小客車│            │表二編號1至3│
 │    │        │              │      │，搭載癸○○、庚○○│            │所示之物及未│
 │    │        │              │      │、辰○○、甯守成等人│            │扣案之西瓜刀│
 │    │        │              │      │，並攜帶客觀上足供兇│            │貳把、銀色手│
 │    │        │              │      │器使用之如附表二編號│            │槍壹把，均沒│
 │    │        │              │      │1 所示之西瓜刀1 把及│            │收。        │
 │    │        │              │      │未扣案之西瓜刀2 把、│            │子○○意圖為│
 │    │        │              │      │「阿川」提供殺傷力未│            │自己不法之所│
 │    │        │              │      │明之銀色手槍1 把，抵│            │有，結夥三人│
 │    │        │              │      │達上址後，推由甯守成│            │以上、攜帶兇│
 │    │        │              │      │在車上把風，而由陳成│            │器，以強暴、│
 │    │        │              │      │智、子○○、辰○○分│            │脅迫至使不能│
 │    │        │              │      │別頭戴頭套、手戴手套│            │抗拒，而取他│
 │    │        │              │      │持上開西瓜刀，癸○○│            │人之物，處有│
 │    │        │              │      │則頭戴頭套、手戴手套│            │期徒刑伍年。│
 │    │        │              │      │持上開銀色手槍進入上│            │扣案如附表二│
 │    │        │              │      │址，癸○○為控制現場│            │編號1至3所示│
 │    │        │              │      │，即持上開改造手槍對│            │之物及未扣案│
 │    │        │              │      │天花板射擊，庚○○、│            │之西瓜刀貳把│
 │    │        │              │      │子○○、辰○○並控制│            │、銀色手槍壹│
 │    │        │              │      │在場之人，以此強暴、│            │把，均沒收。│
 │    │        │              │      │脅迫方式，至使玄○○│            │癸○○意圖為│
 │    │        │              │      │等人不能抗拒，而強取│            │自己不法之所│
 │    │        │              │      │被害人所有置於桌上之│            │有，結夥三人│
 │    │        │              │      │現金約2 萬元、金項鍊│            │以上、攜帶兇│
 │    │        │              │      │1 條等物，得手後旋即│            │器，以強暴、│
 │    │        │              │      │由甯守成駕駛上開車輛│            │脅迫至使不能│
 │    │        │              │      │離去，並將所得財物由│            │抗拒，而取他│
 │    │        │              │      │庚○○等人與「阿川」│            │人之物，處有│
 │    │        │              │      │朋分花用。          │            │期徒刑柒年貳│
 │    │        │              │      │                    │            │月。扣案如附│
 │    │        │              │      │                    │            │表二編號1至3│
 │    │        │              │      │                    │            │所示之物及未│
 │    │        │              │      │                    │            │扣案之西瓜刀│
 │    │        │              │      │                    │            │貳把、銀色手│
 │    │        │              │      │                    │            │槍壹把，均沒│
 │    │        │              │      │                    │            │收。        │
 │    │        │              │      │                    │            │            │
 ├──┼────┼───────┼───┼──────────┼──────┼──────┤
 │ 二 │癸○○  │於96年7 月3 日│卯○○│癸○○前因與卯○○有│刑法第330 條│癸○○意圖為│
 │    │己○○  │下午6 時許，在│      │債務糾紛，然卯○○避│第1 項之結夥│自己不法之所│
 │    │丁○○○│桃園縣蘆竹鄉南│      │不見面，而於96年7 月│三人以上、攜│有，結夥三人│
 │    │午○○  │崁交流道下    │      │3 日前某日，癸○○自│帶兇器加重強│以上、攜帶兇│
 │    │「阿廷」│              │      │己○○處得知卯○○欲│盜罪        │器，以強暴、│
 │    │「阿土」│              │      │販賣500公克K他命，竟│            │脅迫至使不能│
 │    │        │              │      │與己○○、丁○○○與│            │抗拒，而取他│
 │    │        │              │      │午○○、「阿廷」、「│            │人之物，處有│
 │    │        │              │      │阿土」等人基於意圖為│            │期徒刑柒年貳│
 │    │        │              │      │自己不法所有之犯意聯│            │月。未扣案之│
 │    │        │              │      │絡，於96年7 月3 日下│            │西瓜刀壹把沒│
 │    │        │              │      │午6 時許，推由己○○│            │收之。      │
 │    │        │              │      │向卯○○佯稱有人要購│            │己○○意圖為│
 │    │        │              │      │買K 他命，即由己○○│            │自己不法之所│
 │    │        │              │      │駕車搭載卯○○攜帶50│            │有，結夥三人│
 │    │        │              │      │0 公克K 他命至桃園縣│            │以上、攜帶兇│
 │    │        │              │      │蘆竹鄉○○○○道下之│            │器，以強暴、│
 │    │        │              │      │約定地點，再由癸○○│            │脅迫至使不能│
 │    │        │              │      │、丁○○○、午○○、│            │抗拒，而取他│
 │    │        │              │      │「阿廷」、「阿土」搭│            │人之物，累犯│
 │    │        │              │      │乘另一輛車至上開約定│            │，處有期徒刑│
 │    │        │              │      │地點，隨即由午○○、│            │伍年貳月。未│
 │    │        │              │      │丁○○○佯裝買家進入│            │扣案之西瓜刀│
 │    │        │              │      │卯○○搭乘之車輛後座│            │壹把沒收之。│
 │    │        │              │      │後，丁○○○即徒手扣│            │丁○○○意圖│
 │    │        │              │      │住卯○○脖子，午○○│            │為自己不法之│
 │    │        │              │      │則持西瓜刀1 把（未扣│            │所有，結夥三│
 │    │        │              │      │案）架住己○○脖子，│            │人以上、攜帶│
 │    │        │              │      │「阿廷」、「阿土」並│            │兇器，以強暴│
 │    │        │              │      │上前將己○○、卯○○│            │、脅迫至使不│
 │    │        │              │      │拉下車，以此強暴、脅│            │能抗拒，而取│
 │    │        │              │      │迫方式，至使卯○○不│            │他人之物，處│
 │    │        │              │      │能抗拒，而強取卯○○│            │有期徒刑柒年│
 │    │        │              │      │置於車內置物箱之K 他│            │。未扣案之西│
 │    │        │              │      │命500 公克。得手後，│            │瓜刀壹把沒收│
 │    │        │              │      │「阿廷」、「阿土」、│            │之。        │
 │    │        │              │      │午○○、丁○○○4 人│            │            │
 │    │        │              │      │隨即將該車開走，而鄭│            │            │
 │    │        │              │      │儒澤亦駕車隨「阿廷」│            │            │
 │    │        │              │      │等人之車輛離去。    │            │            │
 ├──┼────┼───────┼───┼──────────┼──────┼──────┤
 │ 三 │丑○○  │於96年8 月19日│地○○│丑○○、乙○○、林景│刑法第330 條│丑○○意圖為│
 │    │乙○○  │0 時許，在桃園│亥○○│晟、辛○○等人基於意│第1 項之結夥│自己不法之所│
 │    │丙○○  │縣楊梅鎮高榮里│      │圖為自己不法所有之犯│三人以上、攜│有，結夥三人│
 │    │辛○○  │北高山頂46之2 │      │意聯絡，於96年8 月19│帶兇器加重強│以上、攜帶兇│
 │    │        │號「貞鴻」貨櫃│      │日0 時許，由丑○○駕│盜罪        │器，以強暴、│
 │    │        │屋檳榔攤內    │      │駛車號KY-6385 號自小│            │脅迫至使不能│
 │    │        │              │      │客車（由丑○○向不知│            │抗拒，而取他│
 │    │        │              │      │情之友人林后軒借用，│            │人之物，處有│
 │    │        │              │      │並懸掛7G-8260 號車牌│            │期徒刑柒年貳│
 │    │        │              │      │），攜帶客觀上足供兇│            │月。扣案如附│
 │    │        │              │      │器使用之如附表二編號│            │表二編號4至6│
 │    │        │              │      │4 至5 所示之開山刀及│            │所示之物，均│
 │    │        │              │      │仿克拉克改造手槍（為│            │沒收。      │
 │    │        │              │      │丑○○所有，經鑑定不│            │乙○○意圖為│
 │    │        │              │      │具殺傷力），共同前往│            │自己不法之所│
 │    │        │              │      │桃園縣楊梅鎮高榮里北│            │有，結夥三人│
 │    │        │              │      │高山造頂46之2 號「貞│            │以上、攜帶兇│
 │    │        │              │      │鴻」貨櫃屋檳榔攤附近│            │器，以強暴、│
 │    │        │              │      │，伺機尋找強盜之地點│            │脅迫至使不能│
 │    │        │              │      │，見上開檳榔攤內有人│            │抗拒，而取他│
 │    │        │              │      │正在把玩象棋，認有機│            │人之物，處有│
 │    │        │              │      │可趁，4人即分戴頭套 │            │期徒刑肆年。│
 │    │        │              │      │，由丑○○、乙○○、│            │扣案如附表二│
 │    │        │              │      │丙○○分別持上開開山│            │編號4至6所示│
 │    │        │              │      │刀，辛○○則持上開仿│            │之物，均沒收│
 │    │        │              │      │克拉克改造手槍進入該│            │。（自首）  │
 │    │        │              │      │檳榔攤內，喝令在場之│            │丙○○意圖為│
 │    │        │              │      │人不准動，以此強暴、│            │自己不法之所│
 │    │        │              │      │脅迫方式，至使地○○│            │有，結夥三人│
 │    │        │              │      │、亥○○及其友人等人│            │以上、攜帶兇│
 │    │        │              │      │不能抗拒，而強取置於│            │器，以強暴、│
 │    │        │              │      │桌上及被害人衣服口袋│            │脅迫至使不能│
 │    │        │              │      │內之現金約5、6萬元，│            │抗拒，而取他│
 │    │        │              │      │得手後，旋即駕車逃逸│            │人之物，處有│
 │    │        │              │      │，於行經東西向快速道│            │期徒刑肆年。│
 │    │        │              │      │路時不慎發生車禍，4 │            │扣案如附表二│
 │    │        │              │      │人即棄車逃逸，經警於│            │編號4至6所示│
 │    │        │              │      │車內扣得開山刀3把（ │            │之物，均沒收│
 │    │        │              │      │含刀鞘1個）、頭套3  │            │。（自首）  │
 │    │        │              │      │頂，嗣後4人並將所得 │            │辛○○意圖為│
 │    │        │              │      │款項朋分花用。      │            │自己不法之所│
 │    │        │              │      │                    │            │有，結夥三人│
 │    │        │              │      │                    │            │以上、攜帶兇│
 │    │        │              │      │                    │            │器，以強暴、│
 │    │        │              │      │                    │            │脅迫至使不能│
 │    │        │              │      │                    │            │抗拒，而取他│
 │    │        │              │      │                    │            │人之物，處有│
 │    │        │              │      │                    │            │期徒刑柒年。│
 │    │        │              │      │                    │            │扣案如附表二│
 │    │        │              │      │                    │            │編號4至6所示│
 │    │        │              │      │                    │            │之物，均沒收│
 │    │        │              │      │                    │            │。          │
 │    │        │              │      │                    │            │            │
 ├──┼────┼───────┼───┼──────────┼──────┼──────┤
 │ 四 │庚○○  │於96年9 月15日│天○○│庚○○、戊○○、甯守│刑法第330 條│庚○○意圖為│
 │    │戊○○  │13時許，在臺北│      │成、甲○○等人基於意│第1 項之結夥│自己不法之所│
 │    │甲○○  │縣樹林市○○路│      │圖為自己不法所有之犯│三人以上、攜│有，結夥三人│
 │    │甯守成  │之工地福利社  │      │意聯絡，於96年9 月15│帶兇器加重強│以上、攜帶兇│
 │    │        │              │      │日13時許，由庚○○提│盜罪        │器，以強暴、│
 │    │        │              │      │供強盜地點之情資及犯│            │脅迫至使不能│
 │    │        │              │      │案所用之如附表二編號│            │抗拒，而取他│
 │    │        │              │      │1 至3 所示之物、未扣│            │人之物，處有│
 │    │        │              │      │案之西瓜刀1 把及其父│            │期徒刑柒年肆│
 │    │        │              │      │親所有之車號7G-9157 │            │月。扣案如附│
 │    │        │              │      │號自小客車，再由徐志│            │表二編號1至3│
 │    │        │              │      │豪駕駛上開自小客車載│            │所示之物及未│
 │    │        │              │      │同甯守成、甲○○前往│            │扣案之西瓜刀│
 │    │        │              │      │臺北縣樹林市○○路之│            │壹把，均沒收│
 │    │        │              │      │工地福利社外，並推由│            │。          │
 │    │        │              │      │甯守成、甲○○分戴頭│            │戊○○意圖為│
 │    │        │              │      │套、手戴手套持客觀上│            │自己不法之所│
 │    │        │              │      │足供兇器使用之上開西│            │有，結夥三人│
 │    │        │              │      │瓜刀，進入該福利社內│            │以上、攜帶兇│
 │    │        │              │      │，喝令在場之店員林麗│            │器，以強暴、│
 │    │        │              │      │蘭及顧客不准動，以此│            │脅迫至使不能│
 │    │        │              │      │強暴、脅迫方式，至使│            │抗拒，而取他│
 │    │        │              │      │天○○及該福利社內之│            │人之物，處有│
 │    │        │              │      │顧客不能抗拒，而強取│            │期徒刑柒年。│
 │    │        │              │      │置於抽屜內之現金約30│            │扣案如附表二│
 │    │        │              │      │,000元，得手後，旋即│            │編號1至3所示│
 │    │        │              │      │由戊○○駕駛上開自小│            │之物及未扣案│
 │    │        │              │      │客車搭載甯守成、吳振│            │之西瓜刀壹把│
 │    │        │              │      │豪逃逸，並將得款由徐│            │，均沒收。  │
 │    │        │              │      │志豪等人與庚○○朋分│            │甲○○意圖為│
 │    │        │              │      │花用。              │            │自己不法之所│
 │    │        │              │      │                    │            │有，結夥三人│
 │    │        │              │      │                    │            │以上、攜帶兇│
 │    │        │              │      │                    │            │器，以強暴、│
 │    │        │              │      │                    │            │脅迫至使不能│
 │    │        │              │      │                    │            │抗拒，而取他│
 │    │        │              │      │                    │            │人之物，處有│
 │    │        │              │      │                    │            │期徒刑柒年。│
 │    │        │              │      │                    │            │扣案如附表二│
 │    │        │              │      │                    │            │編號1至3所示│
 │    │        │              │      │                    │            │之物及未扣案│
 │    │        │              │      │                    │            │之西瓜刀壹把│
 │    │        │              │      │                    │            │，均沒收。  │
 │    │        │              │      │                    │            │            │
 ├──┼────┼───────┼───┼──────────┼──────┼──────┤
 │ 五 │庚○○  │於96年10月11日│戌○○│庚○○、丑○○、賴振│刑法第330 條│庚○○意圖為│
 │    │丑○○  │23時10分許，在│      │毅、乙○○、丙○○及│第1 項之結夥│自己不法之所│
 │    │子○○  │桃園縣楊梅鎮高│      │「阿川」等人基於意圖│三人以上、攜│有，結夥三人│
 │    │乙○○  │榮里北高山頂42│      │為自己不法所有之犯意│帶兇器加重強│以上、攜帶兇│
 │    │丙○○  │之2 號貨櫃屋檳│      │聯絡，於96年10月11日│盜罪        │器，以強暴、│
 │    │「阿川」│榔攤          │      │23時10分許，由「阿川│            │脅迫至使不能│
 │    │        │              │      │」提供強盜地點之情資│            │抗拒，而取他│
 │    │        │              │      │，再推由子○○駕車搭│            │人之物，處有│
 │    │        │              │      │載庚○○、丑○○、李│            │期徒刑柒年肆│
 │    │        │              │      │承洪、丙○○等人，攜│            │月。扣案如附│
 │    │        │              │      │帶客觀上足供兇器使用│            │表二編號1至6│
 │    │        │              │      │之如附表二編號1 、4 │            │所示之物，均│
 │    │        │              │      │、5 所示之西瓜刀、開│            │沒收。      │
 │    │        │              │      │山刀及仿克拉克改造手│            │丑○○意圖為│
 │    │        │              │      │槍1 枝（為丑○○所有│            │自己不法之所│
 │    │        │              │      │，經鑑定不具殺傷力）│            │有，結夥三人│
 │    │        │              │      │，共同前往桃園縣楊梅│            │以上、攜帶兇│
 │    │        │              │      │鎮高榮里北高山頂42之│            │器，以強暴、│
 │    │        │              │      │2號 貨櫃屋檳榔攤外，│            │脅迫至使不能│
 │    │        │              │      │由子○○在外把風，而│            │抗拒，而取他│
 │    │        │              │      │由庚○○、乙○○、林│            │人之物，處有│
 │    │        │              │      │景晟4 人分別頭帶頭套│            │期徒刑肆年。│
 │    │        │              │      │、手戴手套持上開西瓜│            │扣案如附表二│
 │    │        │              │      │刀、開山刀，丑○○則│            │編號1至6所示│
 │    │        │              │      │頭戴頭套、手戴手套持│            │之物，均沒收│
 │    │        │              │      │上開仿克拉克改造手槍│            │。（自首）  │
 │    │        │              │      │，進入該檳榔攤內，喝│            │子○○意圖為│
 │    │        │              │      │令在場之店員戌○○及│            │自己不法之所│
 │    │        │              │      │打麻將之人不准動，以│            │有，結夥三人│
 │    │        │              │      │此強暴、脅迫方式，至│            │以上、攜帶兇│
 │    │        │              │      │使戌○○及在該檳榔攤│            │器，以強暴、│
 │    │        │              │      │內打麻將之人不能抗拒│            │脅迫至使不能│
 │    │        │              │      │，而強取置於桌上及被│            │抗拒，而取他│
 │    │        │              │      │害人衣服口袋內之現金│            │人之物，處有│
 │    │        │              │      │約5 萬多元及行動電話│            │期徒刑伍年。│
 │    │        │              │      │2支 ，得手後，旋即由│            │扣案如附表二│
 │    │        │              │      │子○○駕車搭載庚○○│            │編號1至6所示│
 │    │        │              │      │、丑○○、乙○○、林│            │之物，均沒收│
 │    │        │              │      │景晟逃逸，並將所得財│            │。          │
 │    │        │              │      │物由庚○○等人與「阿│            │乙○○意圖為│
 │    │        │              │      │川」朋分花用。      │            │自己不法之所│
 │    │        │              │      │                    │            │有，結夥三人│
 │    │        │              │      │                    │            │以上、攜帶兇│
 │    │        │              │      │                    │            │器，以強暴、│
 │    │        │              │      │                    │            │脅迫至使不能│
 │    │        │              │      │                    │            │抗拒，而取他│
 │    │        │              │      │                    │            │人之物，處有│
 │    │        │              │      │                    │            │期徒刑柒年貳│
 │    │        │              │      │                    │            │月。扣案如附│
 │    │        │              │      │                    │            │表二編號1至6│
 │    │        │              │      │                    │            │所示之物，均│
 │    │        │              │      │                    │            │沒收。      │
 │    │        │              │      │                    │            │丙○○意圖為│
 │    │        │              │      │                    │            │自己不法之所│
 │    │        │              │      │                    │            │有，結夥三人│
 │    │        │              │      │                    │            │以上、攜帶兇│
 │    │        │              │      │                    │            │器，以強暴、│
 │    │        │              │      │                    │            │脅迫至使不能│
 │    │        │              │      │                    │            │抗拒，而取他│
 │    │        │              │      │                    │            │人之物，處有│
 │    │        │              │      │                    │            │期徒刑柒年貳│
 │    │        │              │      │                    │            │月。扣案如附│
 │    │        │              │      │                    │            │表二編號1至6│
 │    │        │              │      │                    │            │所示之物，均│
 │    │        │              │      │                    │            │沒收。      │
 │    │        │              │      │                    │            │            │
 ├──┼────┼───────┼───┼──────────┼──────┼──────┤
 │ 六 │庚○○  │於96年10月13日│宇○○│庚○○、丑○○、賴振│刑法第330 條│庚○○意圖為│
 │    │丑○○  │23時30分許，在│      │毅、辰○○、甯守成及│第1 項之結夥│自己不法之所│
 │    │子○○  │桃園縣平鎮市文│      │「阿川」基於意圖為自│三人以上、攜│有，結夥三人│
 │    │辰○○  │化街8 巷16弄2 │      │己不法所有之犯意聯絡│帶兇器加重強│以上、攜帶兇│
 │    │甯守成  │號之超商2 樓  │      │，於96年10月13日下午│盜罪        │器，以強暴、│
 │    │「阿川」│              │      │11時30分許，由「阿川│            │脅迫至使不能│
 │    │        │              │      │」提供在桃園縣平鎮市│            │抗拒，而取他│
 │    │        │              │      │文化街8 巷16弄2 號之│            │人之物，處有│
 │    │        │              │      │超商2 樓有人打麻將，│            │期徒刑柒年肆│
 │    │        │              │      │可以前往強盜財物之情│            │月。扣案如附│
 │    │        │              │      │資，即由丑○○駕車搭│            │表二編號1至6│
 │    │        │              │      │載庚○○、子○○、何│            │所示之物，均│
 │    │        │              │      │任平、甯守成等人，攜│            │沒收。      │
 │    │        │              │      │帶客觀上足供兇器使用│            │丑○○意圖為│
 │    │        │              │      │之如附表二編號1 、4 │            │自己不法之所│
 │    │        │              │      │5 所示之西瓜刀、開山│            │有，結夥三人│
 │    │        │              │      │刀及仿克拉克改造手槍│            │以上、攜帶兇│
 │    │        │              │      │1枝 （為丑○○所有，│            │器，以強暴、│
 │    │        │              │      │經鑑定不具殺傷力），│            │脅迫至使不能│
 │    │        │              │      │共同前往上址之超商外│            │抗拒，而取他│
 │    │        │              │      │，由丑○○在外把風，│            │人之物，處有│
 │    │        │              │      │而由庚○○、子○○、│            │期徒刑柒年貳│
 │    │        │              │      │甯守成、辰○○4 人分│            │月。扣案如附│
 │    │        │              │      │別頭帶頭套、手戴手套│            │表二編號1至6│
 │    │        │              │      │持上開西瓜刀、開山刀│            │所示之物，均│
 │    │        │              │      │及克拉克改造手槍進入│            │沒收。      │
 │    │        │              │      │該超商2 樓內，喝令許│            │子○○意圖為│
 │    │        │              │      │炳辰及在場打麻將之人│            │自己不法之所│
 │    │        │              │      │不准動，以此強暴、脅│            │有，結夥三人│
 │    │        │              │      │迫方式，至使宇○○及│            │以上、攜帶兇│
 │    │        │              │      │在該超商2 樓打麻將之│            │器，以強暴、│
 │    │        │              │      │人不能抗拒，而強取置│            │脅迫至使不能│
 │    │        │              │      │於桌上及被害人衣服口│            │抗拒，而取他│
 │    │        │              │      │袋內之現金約10萬元，│            │人之物，處有│
 │    │        │              │      │得手後，旋即由丑○○│            │期徒刑伍年。│
 │    │        │              │      │駕車搭載庚○○、賴振│            │扣案如附表二│
 │    │        │              │      │毅、辰○○、甯守成逃│            │編號1至6所示│
 │    │        │              │      │逸，並將所得財物由陳│            │之物，均沒收│
 │    │        │              │      │成智等人與「阿川」朋│            │。          │
 │    │        │              │      │分花用。            │            │            │
 ├──┼────┼───────┼───┼──────────┼──────┼──────┤
 │ 七 │庚○○  │於96年10月20日│宙○○│庚○○、丑○○、林景│刑法第330 條│庚○○意圖為│
 │    │丑○○  │凌晨1 時40分許│      │晟、甯守成、辰○○等│第1 項之結夥│自己不法之所│
 │    │丙○○  │，在桃園縣平鎮│      │人基於意圖為自己不法│三人以上、攜│有，結夥三人│
 │    │甯守成  │市○○○路112 │      │所有之犯意聯絡，於96│帶兇器加重強│以上、攜帶兇│
 │    │辰○○  │號之「小黑檳榔│      │年10月20日凌晨1 時40│盜罪        │器，以強暴、│
 │    │        │攤」          │      │分許，丑○○得知在桃│            │脅迫至使不能│
 │    │        │              │      │園縣平鎮市○○○路11│            │抗拒，而取他│
 │    │        │              │      │2 號之「小黑檳榔攤」│            │人之物，處有│
 │    │        │              │      │內有人正在打麻將，可│            │期徒刑肆年。│
 │    │        │              │      │以前往強盜，即由甯守│            │扣案如附表二│
 │    │        │              │      │成駕車搭載庚○○、謝│            │編號1至6所示│
 │    │        │              │      │東曇、丙○○、辰○○│            │之物，均沒收│
 │    │        │              │      │等人，並攜帶客觀上足│            │。（自首）  │
 │    │        │              │      │供兇器使用之如附表二│            │丑○○意圖為│
 │    │        │              │      │編號1 、4 、5 所示之│            │自己不法之所│
 │    │        │              │      │西瓜刀、開山刀及仿克│            │有，結夥三人│
 │    │        │              │      │拉克改造手槍（為謝東│            │以上、攜帶兇│
 │    │        │              │      │曇所有，經鑑定不具殺│            │器，以強暴、│
 │    │        │              │      │傷力），共同前往上址│            │脅迫至使不能│
 │    │        │              │      │檳榔攤外，由甯守成在│            │抗拒，而取他│
 │    │        │              │      │車上把風，而由庚○○│            │人之物，處有│
 │    │        │              │      │、丑○○、辰○○、林│            │期徒刑肆年。│
 │    │        │              │      │景晟4 人分別頭帶頭套│            │扣案如附表二│
 │    │        │              │      │、手戴手套持上開西瓜│            │編號1至6所示│
 │    │        │              │      │刀、開山刀及仿克拉克│            │之物，均沒收│
 │    │        │              │      │改造手槍進入該檳榔攤│            │。（自首）  │
 │    │        │              │      │內，喝令宙○○及在場│            │丙○○意圖為│
 │    │        │              │      │打麻將之人不准動，以│            │自己不法之所│
 │    │        │              │      │此強暴、脅迫方式，至│            │有，結夥三人│
 │    │        │              │      │使宙○○及在該檳榔攤│            │以上、攜帶兇│
 │    │        │              │      │內打麻將之人不能抗拒│            │器，以強暴、│
 │    │        │              │      │，而強取置於桌上及被│            │脅迫至使不能│
 │    │        │              │      │害人衣服口袋內之現金│            │抗拒，而取他│
 │    │        │              │      │約4000元，得手後，旋│            │人之物，處有│
 │    │        │              │      │即由甯守成駕車搭載陳│            │期徒刑柒年貳│
 │    │        │              │      │成智、丑○○、丙○○│            │月。扣案如附│
 │    │        │              │      │、辰○○逃逸，並將所│            │表二編號1至6│
 │    │        │              │      │得財物由被告庚○○等│            │所示之物，均│
 │    │        │              │      │5人朋分花用。       │            │沒收。      │
 │    │        │              │      │                    │            │            │
 └──┴────┴───────┴───┴──────────┴──────┴──────┘
【附表二】
┌──┬───────────┬──────────┬──────────┐
│編號│物  品  名  稱        │數量                │備註                │
├──┼───────────┼──────────┼──────────┤
│ 1  │西瓜刀                │1 把                │於被告庚○○處扣得  │
├──┼───────────┼──────────┤                    │
│ 2  │頭套                  │4 頂                │                    │
├──┼───────────┼──────────┤                    │
│ 3  │手套                  │5 隻                │                    │
├──┼───────────┼──────────┼──────────┤
│ 4  │開山刀                │3 把（含刀鞘1 個）  │於被告丑○○處扣得  │
├──┼───────────┼──────────┤                    │
│ 5  │仿克拉克改造手槍      │1 把                │                    │
│    │（不具殺傷力）        │                    │                    │
├──┼───────────┼──────────┤                    │
│ 6  │頭套                  │3 頂                │                    │
└──┴───────────┴──────────┴──────────┘
【附表三】
┌──┬───────────┬──────────┬──────────┐
│編號│物  品  名  稱        │數量                │備註                │
├──┼───────────┼──────────┼──────────┤
│ 1  │衛生紙                │1張                 │於被告庚○○處扣得  │
├──┼───────────┼──────────┤                    │
│ 2  │牛仔褲                │1件                 │                    │
├──┼───────────┼──────────┤                    │
│ 3  │黑色上衣              │1件                 │                    │
├──┼───────────┼──────────┤                    │
│ 4  │球棒                  │1支                 │                    │
├──┼───────────┼──────────┤                    │
│ 5  │行動電話              │1支                 │                    │
├──┼───────────┼──────────┼──────────┤
│ 6  │無線電                │2支                 │於被告子○○處扣得  │
├──┼───────────┼──────────┤                    │
│ 7  │海綿條                │1條                 │                    │
├──┼───────────┼──────────┤                    │
│ 8  │行動電話              │1支（含SIM卡）      │                    │
├──┼───────────┼──────────┼──────────┤
│ 9  │行動電話              │2支（含SIM卡）      │於被告丑○○處扣得  │
├──┼───────────┼──────────┤                    │
│ 10 │復進簧                │2條                 │                    │
├──┼───────────┼──────────┤                    │
│ 11 │復進簧桿              │1條                 │                    │
├──┼───────────┼──────────┤                    │
│ 12 │彈匣                  │5個                 │                    │
├──┼───────────┼──────────┤                    │
│ 13 │92手槍滑套            │1個                 │                    │
├──┼───────────┼──────────┤                    │
│ 14 │彈殼                  │2顆                 │                    │
├──┼───────────┼──────────┤                    │
│ 15 │背包                  │1個                 │                    │
├──┼───────────┼──────────┼──────────┤
│ 16 │行動電話              │1支（含SIM卡）      │於被告癸○○處扣得  │
├──┼───────────┼──────────┼──────────┤
│ 17 │行動電話              │1支（含SIM卡）      │於被告丙○○處扣得  │
├──┼───────────┼──────────┼──────────┤
│ 18 │行動電話              │2支（含SIM卡）      │於被告乙○○處扣得  │
├──┼───────────┼──────────┼──────────┤
│ 19 │行動電話              │1支（含SIM卡）      │於被告戊○○處扣得  │
├──┼───────────┼──────────┼──────────┤
│ 20 │行動電話              │1支（含SIM卡）      │於被告甲○○處扣得  │
├──┼───────────┼──────────┼──────────┤
│ 21 │行動電話              │1支（含SIM卡）      │於被告壬○○處扣得  │
├──┼───────────┼──────────┤                    │
│ 22 │開山刀                │1把                 │                    │
├──┼───────────┼──────────┼──────────┤
│ 23 │筆記本                │1本                 │於被告丁○○○處扣得│
├──┼───────────┼──────────┼──────────┤
│ 24 │黑色筆記本            │1本                 │於被告辛○○處扣得  │
├──┼───────────┼──────────┼──────────┤
│ 25 │行動電話              │1支（含SIM卡）      │於共犯甯守成處扣得  │
├──┼───────────┼──────────┼──────────┤
│ 26 │木製球棒              │1支                 │於共犯辰○○處扣得  │
├──┼───────────┼──────────┤                    │
│ 27 │行動電話              │1支（含SIM卡）      │                    │
├──┼───────────┼──────────┤                    │
│ 28 │制式霰彈              │4 顆（不含具殺傷力之│                    │
│    │                      │2顆）               │                    │
└──┴───────────┴──────────┴──────────┘


司法院資訊處製作；財團法人民間司法改革基金會備份。
